臺灣高等法院刑事判決　　　　　　　　93年度上訴字第1991號
上　訴　人　臺灣桃園地方法院檢察署檢察官
上　訴　人
即　被　告　ｈ○○
　　　　　　　　　　號
上列上訴人因被告竊盜等案件，不服臺灣桃園地方法院93年度訴
緝字第4號，中華民國93年5月27日第一審判決（起訴案號：臺灣
桃園地方法院檢察署89年度偵字第5994號、第7387號、第7543號
，90年度偵字第7809號、第9586號；併辦案號：臺灣桃園地方法
院檢察署93年度偵字第9042號、93年度偵緝字第220號、89年度
偵字第644號、91年度偵字第4839號、91年度偵字第5729號），
提起上訴，本院判決如下：
    主  文
原判決撤銷。
ｈ○○共同以犯竊盜罪為常業，累犯，處有期徒刑年。並應於
刑之執行前，令入勞動處所強制工作年。
扣案之六角板手陸支、十字起子壹支、砂輪機壹台、如附表二、
九信用卡簽帳單商店及銀行存根聯上偽造之簽名，均沒收。
    事  實
一、ｈ○○前曾於民國85年間因違反麻醉藥品管理條例案件，經
    臺灣桃園地方法院判處有期徒刑5月確定，於同年8月19日易
    科罰金執行完畢，又因違反毒品危害妨治條例，於89年 4月
    20 日羈押，89年5月18日入臺灣新竹戒治所戒治，89年12月
    22 日出所，再因違反毒品危害妨治條例，於90年5月14日羈
    押於臺灣桃園看守所，90年6月28日因強制戒治出所，於90
    年6 月28日至90年11月9日轉入台灣新竹戒治所強制戒治。
二、ｈ○○因工作收入不穩定，入不敷出，為支應日常生活、玩
    樂等花費，遂與李宗安（已死亡）、呂雪雲、羅清輝、簡阿
    楊（後三人均另案經法院判刑確定）、簡承宗、郭欣意、李
    榮正、鄧佳琳、邱創杰等人，分別基於意圖為自己不法所有
    之常業竊盜犯意聯絡，以不特定之組合方式（詳如附表一及
    附表八編號1至13、41至58所示），自88年1月21日起至90年
    5 月6日止，於如附表一、附表八編號1至13、41至58所示之
    時間、地點，以停於風景區、量販店停車場或路邊之自用小
    客車為目標，並攜帶其等所有客觀上足以對人之生命、身體
    、安全構成威脅，具有危險性之兇器六角板手及十字起子，
    以破壞汽車車鎖、後行李箱，或以隨手撿拾之石頭敲破車窗
    玻璃，或趁車主下車未將車門上鎖而潛入車內之方式，並由
    其餘同行之人負責把風，而連續竊取如附表一及附表八編號
    1 至13、41至58所示被害人之財物。
三、ｈ○○與李宗安、羅清輝、呂雪雲另共同意圖為自己不法之
    所有，並基於概括之犯意聯絡，於竊得如附表一、附表八所
    示被害人之信用卡後，即由ｈ○○、呂雪雲，連續於附表二
    、九所示時間、地點，冒充真正持卡人前往商家刷卡購買物
    品，並在具有私文書性質之信用卡簽帳單上偽簽真正持卡人
    簽名（同時複寫於信用卡簽帳單第二聯或第三聯）後，將信
    用卡簽帳單持交店員行使，以此方式使信用卡交易特約商店
    及發卡銀行誤認上開簽帳單為合法持卡人所為消費，據以准
    許消費或依據簽帳金額付款予各該信用卡交易特約商店，而
    交付如附表二、九所示之物品，足以生損害於如附表三所示
    之真正持卡人、特約商店及發卡銀行。
四、ｈ○○與李宗安、呂雪雲於竊得如附表一編號18、21等被害
    人之提款卡後，復共同基於意圖為自己不法所有之概括犯意
    聯絡，推由ｈ○○於如附表四所示之時間、地點，持上開提
    款卡至如附表三所示之金融機構所設之自動提款機，連續冒
    用各該被害人之名義並輸入密碼後，使提款機辨識系統對真
    正持卡人之識別陷於錯誤，誤以為ｈ○○係有權提領款項之
    人，而交付如附表三所示金額之現金。
五、ｈ○○上開竊盜、盜刷信用卡、盜領提款卡所得，均資為供
    應日常、玩樂所需，並賴以維生，以之為常業。嗣經警循線
    於89年4月18日22時許，在桃園縣桃園市○○○街177巷4號，
    扣得李宗安所有供犯罪所用之六角板手5支、砂輪機1台（磨
    起子所用之物）、十字起子 1支（另ｈ○○所有用以行竊使
    用之六角板手、螺絲起子均未扣案，已丟棄滅失），並分別
    查獲如附表四所示之贓物。另ｈ○○與簡阿楊共犯如附表一
    編號22、23案件時經警當場查獲，並扣得ｈ○○所有足供兇
    器使用之六角板手1支。
六、案經台中市警察局第二分局、桃園縣警察局平鎮分局、八德
    分局、台北縣政府警察局蘆洲分局報告台灣桃園地方法院檢
    察署檢察官偵查起訴暨移送併案審理。
        理  由
壹、有罪部分：
一、訊據上訴人即被告ｈ○○對於前揭連續與共犯李宗安、呂雪
    雲等人共同竊盜、盜刷信用卡、盜領提款卡之犯罪事實，業
    於本院辯論庭坦承不諱，核與共犯呂雪雲所述共同行竊、盜
    刷信用卡或盜領提款卡之情節及被害人等指訴失竊情節均相
    符合，復據當場目擊之證人李金英證述無訛（見同上偵查卷
    第71頁），並有搜索扣押證明筆錄附卷及被告前往提款時經
    自動提款機攝得之被告影像照片 2張附卷（見宜蘭縣警察局
    礁溪分局刑案偵查卷宗第200、201頁）及贓物領據、如附表
    四查扣之贓物、贓物照片、信用卡遭盜刷之消費明細表、信
    用卡簽帳單、發票等在卷可參，復有扣案之被告所有之六角
    板手1支扣案暨行竊工具六角板手6支、十字起子 1支、砂輪
    機 1台等物扣案可佐。是以被告之自白與事實相符。本件事
    證明確，被告上開犯行均堪以認定。
二、
（一）、按刑法第 322條規定以竊盜為常業之罪，只須有賴竊盜
        為業之意思，而有事實之表現為已足，不以藉竊盜為唯
        一生存者為必要，縱令被告尚有其他職業，亦無礙其以
        竊盜為常業罪之成立，最高法院著有74年台上字第6551
        號判例可參。查被告自陳因工作不穩定、失業，無法支
        應生活玩樂之開銷才起意竊盜，又盜贓所得多為現金，
        如非現金，亦持以變現花用，供應生活所需等語（見原
        審93年 5月13日審理筆錄第5頁、原審91年度訴字第149
        號審理卷第 105頁筆錄）。再參諸其與共犯等多人共組
        竊盜集團，連續竊盜多次，行竊之手法甚為專業、竊得
        之贓物數量、價值均甚為可觀，竊盜所得均變賣，朋分
        花用等情，顯見被告係藉竊取他人財物之方式營生，並
        以之為常業。核被告所為，係犯刑法第 322條之常業竊
        盜罪。原起訴書雖認被告係犯刑法第320條第1項之普通
        竊盜罪、第321條第1項第3款、第4款之加重竊盜罪，惟
        檢察官業於原審審理中變更法條為同法第 322條之常業
        竊盜罪，法院無庸援引刑事訴訟法第300條。
（二）、信用卡簽帳單具有持卡人與特約商店之交易契約書及由
        收單銀行請求發卡銀行撥款之請求書等性質，故持卡人
        於該簽帳單簽名，係對所簽之金額負責之意，該簽帳單
        之性質為私文書。被告及共犯呂雪雲於如附表二部分持
        竊得之信用卡，冒稱為真正持卡人，並在簽帳單第一聯
        上偽造被害人簽名（複寫至第二、三聯）後持以交付店
        員，而詐取財物，核其所為，係犯刑法第216條、第210
        條之行使偽造私文書罪、第339條第1項之詐欺取財罪。
        其在簽帳單上偽造簽名行為，係偽造私文書之部分行為
        ，又偽造私文書後復持以行使，偽造私文書之低度行為
        應為行使偽造私文書之高度行為所吸收，均不另論罪。
        又被告於竊取如附表三所示被害人之提款卡後，並持以
        詐領現款，核其所為，係犯刑法第339條之2第1項之以
        不正方法由自動付款設備取得他人之物罪。被告於附表
        一、二、三、九及附表八編號1至13、41 至58所載竊盜
        、行使偽造私文書、以不正方法由自動付款設備取得他
        人財物等犯行，分別與李宗安、羅清輝、呂雪雲、簡阿
        楊、簡承宗、郭欣意、李榮正、鄧佳琳、邱創杰等人等
        人共同犯罪（各別共犯組合詳如附表一、二、三、九及
        附表八編號 1至13、41至58所載），彼此間有犯意聯絡
        及行為分擔，均為共同正犯。被告於其先後多次詐欺取
        財、行使偽造私文書、以不正方法由自動付款設備取得
        他人之物等犯行，均時間緊接，方法相同，觸犯構成要
        件相同之罪，顯係基於概括犯意而為，均為連續犯，均
        應依刑法第56條規定各以一罪論，並加重其刑（竊盜部
        分論以常業竊盜一罪，不再論以連續犯。）。所犯常業
        竊盜，分別與行使偽造私文書、詐欺取財、以不正方法
        由自動付款設備取得他人財物等罪，有方法、目的之牽
        連關係，應依刑法第55條規定從較重之常業竊盜罪論處
        。檢察官就被告如附表一編號1、4、5、8、9、10、11
        、12、21及附表八編號1至13、41至58，編號九各次竊
        盜犯行，及如附表三編號2、3所示之以不正方法由自動
        付款設備取得他人財物犯行，雖未提起公訴，然檢察官
        就犯罪事實一部起訴者，其效力及於全部，而前揭各次
        犯罪事實，與起訴並經本院論罪科刑之部分，分別有常
        業犯、連續犯之關係，自應一併加以審酌。又查，被告
        ｈ○○前曾於85年間因違反麻醉藥品管理條例，經原審
        法院判處有期徒刑5月卻確定，於86年8月19日易科罰金
        執行完畢，有本院被告全國前案紀錄表、台灣桃園地方
        法院檢察署刑案資料查註紀錄表在卷可稽，其於5年內
        再犯本件有期徒刑以上之罪，為累犯，應依刑法第47條
        規定加重其刑，並遞加重之。
（三）、原審據以論罪科刑固非無見，惟其未及就檢察官聲請併
        案部分即附表八、九部分審酌，尚有未洽。被告上訴指
        摘原判決不當及檢察官上訴請求併辦，均有理由，應由
        本院予以撤銷改判。爰審酌被告素行不佳，年紀尚輕，
        竟不思依循正途勤勉上進，以集團式手法長期犯案，輕
        易竊取眾人辛勤耕耘所得，於多處犯罪地點連續犯案，
        被害人數眾多，又因被告在各大賣場、風景區停車場竊
        取車內財物，造成車主人人自危，下車時無人敢將財物
        留置車內，對社會治安、個人財產危害甚大，及衡其品
        行、動機、竊盜、盜刷信用卡、盜領提款卡之次數、獲
        得之利益，暨犯罪後均坦承犯行，顯有悔意之態度等一
        切情狀，量處有期徒刑三年。末查，被告前有竊盜前科
        ，本案中又與共犯等人共組竊盜集團犯本案，行竊次數
        甚多，係以竊盜為常業，非予加強他律矯治不足以矯正
        其惡性，自應於刑之執行前，令入勞動場所強制工作，
        施以特別教化，使其養成勤勞之習慣，改正不勞而獲之
        心態，避免再犯，爰併依竊盜犯贓物犯保安處分條例第
        3 條第1項第2款規定宣告應於刑之執行前令入勞動場所
        強制工作3年，以收矯治之效。
三、沒收部分：
    （一）、警方於89年4月18日，扣得之六角板手5支、砂輪機
            一台（磨起子所用之物）、十字起子 1支；及被告
            與簡阿楊共犯如附表一編號22、23案件時經警當場
            查獲，並扣得之六角板手 1支等物，均係供本案犯
            罪所用之物，分別屬共犯李宗安或被告所有，業據
            被告陳述明確，應依刑法第38條第1項第2款宣告沒
            收。至於被告其餘用以行竊之六角板手、螺絲起子
            並未扣案，又非違禁物，被告並供稱均已丟棄滅失
            （見原審93年5月13日審理筆錄第6頁），以犯嫌在
            事後湮滅犯罪證據之心態下，應可信該等行竊工具
            已遭丟棄滅失，爰不另為沒收之諭知，併予敘明。
    （二）、附表二、九所示簽帳單顧客存根聯，均未扣案，因
            乏證據足資證明現仍存在，又一般犯嫌意在取得財
            物，隨手丟棄簽單本屬常情，衡情應已滅失，原始
            簽帳單上之所偽造之簽名亦隨同滅失而不存在，爰
            均不予宣告沒收。其餘之簽帳單商店存根聯或銀行
            存根聯（三聯式），業經行使交予各該特約商店或
            銀行，已非被告等人所有，因其上如附表二所示偽
            造之簽名，係偽造之署押，應依刑法第 219條規定
            宣告沒收。
    （三）、至於其餘扣案之物，安非他命、施用毒品器具、改
            造槍枝等物，係他案之證物，均與本案竊盜等犯行
            無關，自不得沒收。
貳、不另為無罪諭知部分（附表五、六、七）：
一、公訴意旨另以：被告ｈ○○、簡承宗、郭欣、羅清輝及不
    詳姓名年籍之成年男子等人，共同意圖為自己不法之所有，
    於如附表五所示之時間、地點，以停於路邊或量販店停車場
    之自用小客車為目標，並攜帶客觀上足對人之生命、身體、
    安全構成威脅，具有危險性之兇器六角板手及十字起子，以
    破壞汽車車鎖、後行李箱、敲破車窗玻璃，或趁車主下車未
    將車門上鎖而潛入車內之方式，而連續竊取如附表五所示被
    害人之財物。迨竊得被害人之信用卡後，即交由被告及共犯
    郭欣，連續於附表六所示時間、地點，冒充真正持卡人前
    往商家刷卡購買物品，並在信用卡簽帳單上偽簽真正持卡人
    署押後持交店員行使，而詐取如附表五所示之物品，足以生
    損害於真正持卡人、特約商店及發卡銀行。再持竊得之被害
    人提款卡，於如附表七所示之時間、地點，以提款卡置入金
    融機構所設之自動提款機，冒用該被害人之名義並輸入密碼
    後，使提款機辨識系統對真正持卡人之識別陷於錯誤，而交
    付如附表七所示金額之現金。因認被告涉犯刑法第 320條、
    第321條第3、4款之竊盜罪嫌、第216條、第210 條之行使偽
    造私文書罪嫌、第339條第1項詐欺取財罪嫌及同法第 339條
    之2第1項之以不正方法由自動付款設備取得他人之物罪嫌。
二、按刑事訴訟法上所謂認定犯罪事實之證據，係指足以認定被
    告確有犯罪行為之積極證據而言，該項證據自須適合於被告
    犯罪事實之認定，始得採為斷罪資料。如未能發現相當證據
    ，或證據不足以證明，自不能以推測或擬制之方法，以為裁
    判之基礎。又刑事訴訟上證明之資料，無論其為直接或間接
    證據，均須達於通常一般人均不致有所懷疑，而得確信其為
    真實之程度，始得據為有罪之認定，若其關於被告是否犯罪
    之證明未能達此程度，而有合理性懷疑之存在，致使無法形
    成有罪之確信，根據「罪證有疑、利於被告」之證據法則，
    即不得遽為不利被告之認定，此分別有最高法院29年上字第
    3105號、40年臺上字第86號、76年臺上字第4986號判例可資
    參照。
三、訊據被告堅詞否認涉有上開如附表五、六、七所示之犯行，
    除以印象不清為辯解外，就附表五編號 5（原起訴書編號10
    ）更明確辯稱：其從未去過八德市霄裡附近公墓偷過車上財
    物等語。經查：
（一）、檢察官所指之共犯簡承宗、郭欣、羅清輝、呂雪雲四
        人，雖均曾於警、偵訊中供述與被告ｈ○○共犯附表五
        、六、七等案件，惟彼等於原審均翻異前詞，證人郭欣
        改稱：其與ｈ○○不熟，ｈ○○未曾交付信用卡，所
        盜刷之信用卡均係來自簡承宗、吳迅智竊得之贓物，又
        警訊筆錄均係警員事先製作完後才直接交予其簽名等語
        ；證人羅清輝證稱：其多係幫李宗安開車，其中僅與被
        告ｈ○○同車出去過一、二次，地點均在桃園、中壢等
        地大賣場，時間約在89年 4月10日至同年月18日間，至
        於借提時所承認之案件，係因為「警方到桃園監獄去，
        他們叫我認，因為我有糖尿病、心臟病、高血壓，他們
        恐嚇我借提我要打我，因為簡承宗跟我說他被借提時，
        被打到不能走路，我很害怕，所以我就全部都承認，是
        警察先將筆錄寫好，他們寫了八條犯行，叫我只要認四
        條就好了。」等語；證人簡承宗亦否認曾與被告ｈ○○
        一同行竊，「我跟ｈ○○是在89年 6月才透過李宗安才
        認識的，這些全部都是借提時說的，因為我下午一點半
        從新竹借提出來，警察問我去何處作筆錄，我就說去中
        壢仁愛派出所，三點到達仁愛派出所，等我太太來是四
        點，六點就把我解還地檢署，怎麼可能供述那麼多內容
        ，且當時都沒有取出被害人的贓物，我被宜蘭借提三、
        四次，一次不行，就再借提一次。時隔太久，我也記不
        清楚。」，且檢察官複訊時，因警察就站在後面，其怕
        解還監所時，就會遭受不利故不敢翻供等語；另證人呂
        雪雲亦證稱：除其於原審審理中按捺指印確認之案件外
        ，其餘部分「不是我親眼見、親耳聽到的，有的是聽別
        人說的，有的是配合警方說的。」等語（以上均見原審
        93年 4月21日審理筆錄）。是其等先前不利被告之審判
        外供述，有違反自白任意性之瑕疵，已難遽採，且簡承
        宗、郭欣、羅清輝、呂雪雲等人自身犯行甚多，在自
        身遭查緝、借提當時，信口開河或供述傳聞皆有可能，
        惟彼等於法院與被告對質及交互詰問下，已經就其前陳
        述有誤部分證述、解釋明確，自難再將其等於警、偵訊
        中有關被告涉及上開犯嫌部分之供述，執為被告不利之
        認定。
（二）、被告對於上開如附表一、二、三等犯行既均坦承不諱，
        衡情應無否認屬常業犯、連續犯之如附表五、六、七所
        示犯行之必要，應認其上開自白可信性甚高。本件被告
        及共犯等人參與之竊盜集團成員甚多，惟分工、組織鬆
        散，就竊盜、盜刷信用卡之犯行多各行其事，未必均係
        基於犯意之聯絡，是以，被告及其他共犯間就其餘犯罪
        成員所為之案件未必均知情，亦未可逕行認定所有之竊
        案、盜刷信用卡、盜領存款之案件均屬被告所犯。再稽
        之被告及共犯等人所涉案件甚多，犯罪地點不同，犯案
        時間短暫，犯罪時間距離本案審理之時又已有三、四年
        之遙，本難期彼等對於每次犯案之時間、地點均記憶詳
        實，是以，雖被告及共犯等人之歷次陳述或有出入，然
        本諸罪疑唯輕法則，本院僅就被告歷次自白及共犯陳述
        相互核對，一致者，始為被告參與之犯行，而其餘共犯
        在審判外之陳述既有如上所述瑕疵，不能遽為被告犯罪
        之證據；又被告自白前後所述不符或與共犯供述有所歧
        異之瑕疵，亦難遽行執為被告不利之認定。本件又查無
        其他事證足以佐認被告確有公訴意旨所指如附表五、六
        、七之竊盜、盜刷信用卡、盜領提款卡情事，本應為無
        罪之諭知，然檢察官既認此部分與前揭論罪科刑部分，
        具有常業犯、連續犯之關係，故就附表五、六、七號所
        示之犯行，爰不另為無罪之諭知。
、退併辦部分：一、台灣桃園地方法院檢察署91年偵字第3795
    號、第4839號（除附表一編號 5被害人丙○○部分）；二、
    台灣桃園地方法院檢察署93年偵字第9042號如附表八編號14
    至40，59至71部分：
一、併辦意旨略以：（一）、被告另涉嫌桃園縣警察局桃園分局
    90年12月3日桃警分刑字第5026號、91年2月15日桃警分刑字
    第20586號、桃園縣警察局楊梅分局91年2月27日楊警分刑字
    第309 號報告書所載各犯行，因認被告涉有竊盜及行使偽造
    文書罪嫌云云。（二）臺灣桃園地方法院檢察署93年偵字第
    9042號併案部分，被告與共犯呂雪雲基於意圖為自己不法所
    有之常業竊盜犯意聯絡，竊取被害人之財物及盜刷其信用卡
    ，因認其係犯刑法第 321條第1項第3款之加重竊盜罪嫌，刑
    法第216條、第210條之行使偽造私文書罪嫌，及同法第 339
    條第1項之詐欺取財罪嫌云云。
二、訊據被告堅決否認有竊取前述被害人財物及盜刷信用卡等行
    為，辯稱：除附表一、二、三部分犯行應可確認為其犯下之
    案件外，其餘案件已無印象等語。經查：（一）、就台灣桃
    園地方法院檢察署91年偵字第4839號併案部分，被告從未到
    案說明，雖證人呂雪雲於警訊中坦承曾與被告共犯本案，惟
    除業經起訴且經法院認定有罪之部分外（如附表一編號 5被
    害人丙○○部分），並未就該併案卷內各次竊案逐一供述，
    反而證稱: 「我忘記正確時間、地點，被竊車號忘記」等語
    （見該偵查卷第13頁）；另台灣桃園地方法院檢察署90年偵
    字第3795號併案部分各該事實，業據被告於該案警訊中堅決
    否認在卷，而被告為警查獲時所駕駛之汽車為另案被告簡承
    宗所有，另車內被害人之證件等贓物，亦係簡承宗所竊得欲
    交由鄧佳琳偽造使用等情，此據證人簡承宗、鄧佳琳分別證
    述明確（見原審93年4月21日審理筆錄），尚難僅依查獲時
    該車為被告駕駛中乙節，即推論各該竊案亦為被告所為。又
    被害人等於警訊時均供陳並未看見行竊之人，自難徒憑被害
    人不完整之指述及贓物領據等證據即遽認被告確有上開竊盜
    、行使偽造私文書犯行。（二）、被告因違反毒品危害妨治
    條例，於89年4月20日羈押，89年5月18日入臺灣新竹戒治所
    戒治，89年12月22日出所，再因違反毒品危害妨治條例，於
    90年5月14日羈押於臺灣桃園看守所，90年6月28日因強制戒
    治出所，於90年6月28日至90年11月9日轉入台灣新竹戒治所
    強制戒治，有本院被告全國前案紀錄表可稽，檢警未確實查
    證，指稱被告在監所期間猶涉有如附表八編號14至40、59至
    71部分之犯行，顯非可採；（三）、本件既乏證據證明此移
    ，即無常業犯、連續犯之關係，本院無從併案審理，應退回
    由原移送之檢察官另行處理。
肆、末查，台灣桃園地方法院檢察署89年度偵字第7651號卷內所
    述之犯行，均係另案被告簡承宗將個人行竊所得金飾，交由
    郭欣持往當鋪、金飾店典當，而涉有竊盜、詐欺取財、偽
    造文書等犯嫌，此據台灣士林地方法院、台灣苗栗地方法院
    就簡承宗、郭欣判決部分認定屬實，因尚乏證據證明與被
    告或本案共犯呂雪雲、簡阿楊有關，且依公訴意旨之事實記
    載，亦未起訴被告ｈ○○有涉及此部分之犯行，併予敘明。
據上論斷，應依刑事訴訟法第369條第1項前段、第364條、第299
條第1項前段，刑法第28條、第322條、第216條、第210條、第
339條第1項、第339條之2第12項、第55條、第47條、第38條第1
項第2款、第219條，罰金罰鍰提高標準條例第1條前段、竊盜犯
贓物犯保安處分條例第3條第1項第2款、第4條、第5條第1項前段
，判決如主文。
本案經檢察官錢漢良到庭執行職務。
中　　華　　民　　國　　94　　年　　3 　　月　　23　　日
　　　　　　　　　刑事第十六庭　審判長法　官　曾　德  水
　　　　　　　　　　　　　            法　官　廖　紋　妤
　　　　　　　　　　　　　            法　官　江　國　華
以上正本證明與原本無異。
如不服本判決，應於收受送達後十日內向本院提出上訴書狀，其
未敘述上訴之理由者並得於提起上訴後十日內向本院補提理由書
（均須按他造當事人之人數附繕本）。
                                      書記官　陳　秋　萍
中　　華　　民　　國　　94　　年　　4 　　月　　4 　　日
附論罪科刑依據之法條：
刑法第三百二十二條：
以犯竊盜罪為常業者，處一年以上七年以下有期徒刑。
刑法第二百十六條：
行使第二百十條至第二百十五條之文書者，依偽造、變造文書或
登載不實事項或使登載不實事項之規定處斷。
刑法第二百十條：
偽造、變造私文書，足以生損害於公眾或他人者，處五年以下有
期徒刑。
刑法第三百三十九條：
意圖為自己或第三人不法之所有，以詐術使人將本人或第三人之
物交付者，處五年以下有期徒刑、拘役或科或併科一千元以下罰
金。
前二項之未遂犯罰之。
附表一（竊盜部分）：
┌─┬───┬───┬───┬───┬─────────┬───┬─────┐
│編│原起訴│行為人│時  間│地  點│犯  罪  方  法    │被害人│失竊財物  │
│號│書附表│      │      │      │                  │      │          │
│  │編號  │      │      │      │                  │      │          │
├─┼───┼───┼───┼───┼─────────┼───┼─────┤
│1 │併案  │ｈ○○│八十八│桃園縣│被告夥同李宗同共同│Ｕ○○│Ｕ○○所有│
│  │（八十│李宗安│年十二│楊梅鎮│持客觀上具行兇危險│      │之皮包一只│
│  │九年度│呂雪雲│月二十│永美路│性之六角板手、螺絲│      │、身分證、│
│  │偵字第│      │日十九│三六九│起子，破壞Ｕ○○駕│      │駕照、行照│
│  │六四四│      │時許  │號「善│駛之自用小客車車門│      │、金融卡、│
│  │六號）│      │      │美的超│鎖，進入竊取車內財│      │健保卡各一│
│  │      │      │      │市」前│物，呂雪雲則在車上│      │張、相機一│
│  │      │      │      │停車場│把風。            │      │台、金手鐲│
│  │      │      │      │      │                  │      │一只、行動│
│  │      │      │      │      │                  │      │電話一具及│
│  │      │      │      │      │                  │      │現金（共價│
│  │      │      │      │      │                  │      │值約一萬七│
│  │      │      │      │      │                  │      │千元）    │
├─┼───┼───┼───┼───┼─────────┼───┼─────┤
│2 │二    │ｈ○○│八十九│桃園縣│被告夥同李宗安共同│甲戊○│甲戊○所有│
│  │      │李宗安│年二月│大溪鎮│持客觀上具行凶危險│張贊祥│之身分證、│
│  │      │      │五日十│德興里│性之六角板手、螺絲│      │健保卡、美│
│  │      │      │二時許│環湖公│起子，破壞後座車門│      │國銀行信用│
│  │      │      │      │路旁  │門鎖進入甲戊○所有│      │卡、中國信│
│  │      │      │      │      │之自用小客車內，竊│      │託信用卡、│
│  │      │      │      │      │取車內財物。      │      │中國商銀信│
│  │      │      │      │      │                  │      │用卡、台新│
│  │      │      │      │      │                  │      │銀行金融卡│
│  │      │      │      │      │                  │      │各一張、現│
│  │      │      │      │      │                  │      │金日幣二萬│
│  │      │      │      │      │                  │      │六千元、新│
│  │      │      │      │      │                  │      │台幣四千元│
│  │      │      │      │      │                  │      │、行動電話│
│  │      │      │      │      │                  │      │一具，及張│
│  │      │      │      │      │                  │      │贊祥所有之│
│  │      │      │      │      │                  │      │台新銀行金│
│  │      │      │      │      │                  │      │融卡、台灣│
│  │      │      │      │      │                  │      │銀行金融卡│
│  │      │      │      │      │                  │      │、身分證、│
│  │      │      │      │      │                  │      │健保卡、美│
│  │      │      │      │      │                  │      │國銀行信用│
│  │      │      │      │      │                  │      │卡各一張得│
│  │      │      │      │      │                  │      │手。      │
├─┼───┼───┼───┼───┼─────────┼───┼─────┤
│3 │三    │ｈ○○│八十九│台中縣│被告夥同李宗安共同│甲丁○│甲丁○所有│
│  │      │李宗安│年二月│大肚鄉│持客觀上具行凶危險│      │之身分證、│
│  │      │      │九日二│萬客隆│性之六角板手，以破│      │健保卡、合│
│  │      │      │十一時│賣場停│壞車門門鎖之方式，│      │作金庫提款│
│  │      │      │三十分│車場  │進入甲丁○所有之自│      │卡、郵局提│
│  │      │      │許    │      │用小客車內，竊取車│      │款卡各一張│
│  │      │      │      │      │內財物。          │      │花旗銀行、│
│  │      │      │      │      │                  │      │中國信託、│
│  │      │      │      │      │                  │      │台新銀行、│
│  │      │      │      │      │                  │      │誠泰銀行信│
│  │      │      │      │      │                  │      │用卡各一張│
│  │      │      │      │      │                  │      │及皮包一個│
│  │      │      │      │      │                  │      │、現金一萬│
│  │      │      │      │      │                  │      │七千元等物│
│  │      │      │      │      │                  │      │得手。    │
├─┼───┼───┼───┼───┼─────────┼───┼─────┤
│4 │八十九│ｈ○○│八十九│桃園縣│被告夥同李宗安共同│吳婉雲│吳婉雲所有│
│  │年度偵│李宗安│年二月│虎頭山│持客觀上具行凶危險│      │之身分證、│
│  │字第七│呂雪雲│十二日│停車場│性之六角板手、螺絲│      │健保卡各一│
│  │五四三│      │十七時│      │起子，以破壞車門門│      │張。      │
│  │號    │      │許    │      │鎖之方式，進入吳婉│      │          │
│  │      │      │      │      │雲所有之自小客車內│      │          │
│  │      │      │      │      │，竊取車內財物，呂│      │          │
│  │      │      │      │      │雪雲則在車上把風。│      │          │
├─┼───┼───┼───┼───┼─────────┼───┼─────┤
│5 │併  案│ｈ○○│八十九│桃園縣│被告夥同李宗安共同│丙○○│丙○○所有│
│  │（九十│李宗安│年二月│中壢市│持客觀上具行凶危險│      │之身分證、│
│  │一年度│呂雪雲│二十一│中山東│性之六角板手、螺絲│      │汽車駕照、│
│  │偵字第│      │日二十│路二段│起子，以破壞汽車右│      │機車駕照各│
│  │四八三│      │一時十│五一○│前門車門鎖之方式（│      │一張、信用│
│  │九號）│      │五分  │號家樂│毀損部分未經告訴）│      │卡四張、簽│
│  │      │      │      │福停車│進入丙○○所有之自│      │帳卡一張、│
│  │      │      │      │場    │小客車內，竊取車內│      │行動電一具│
│  │      │      │      │      │財物。            │      │、筆記型電│
│  │      │      │      │      │                  │      │腦一台、現│
│  │      │      │      │      │                  │      │金二萬五千│
│  │      │      │      │      │                  │      │元。      │
├─┼───┼───┼───┼───┼─────────┼───┼─────┤
│6 │五    │ｈ○○│八十九│國道高│被告夥同李宗安共同│子○○│子○○所有│
│  │      │李宗安│年二月│速公路│持客觀上具行凶危險│      │之機車駕照│
│  │      │      │廿五日│泰安休│性之六角板手、螺絲│      │、汽車駕照│
│  │      │      │十四時│息站停│起子，以破壞駕駛座│      │、家樂福入│
│  │      │      │許    │車場  │車門門鎖之方式（  │      │場證、中國│
│  │      │      │      │      │毀損部分未經告訴）│      │信託信用卡│
│  │      │      │      │      │進入子○○所有之車│      │（卡號四五│
│  │      │      │      │      │號Ｗ七－六九五五號│      │六三○一一│
│  │      │      │      │      │自小客車內，竊取車│      │○○五二０│
│  │      │      │      │      │內財物。          │      │五一○七）│
│  │      │      │      │      │                  │      │、慶豐銀行│
│  │      │      │      │      │                  │      │信用卡、美│
│  │      │      │      │      │                  │      │國運通卡、│
│  │      │      │      │      │                  │      │荷蘭銀行信│
│  │      │      │      │      │                  │      │用卡、郵局│
│  │      │      │      │      │                  │      │金融卡各一│
│  │      │      │      │      │                  │      │張、現金六│
│  │      │      │      │      │                  │      │萬五千三百│
│  │      │      │      │      │                  │      │元得手。  │
├─┼───┼───┼───┼───┼─────────┼───┼─────┤
│7 │六    │ｈ○○│八十九│桃園市│被告夥同李宗安共同│辰○○│辰○○所有│
│  │      │李宗安│年二月│中山路│持客觀上具行凶危險│      │之身分證、│
│  │      │呂雪雲│廿七日│愛買量│性之六角板手、螺絲│      │駕照各一張│
│  │      │      │廿時許│販店停│起子，以破壞車窗玻│      │，萬通銀行│
│  │      │      │      │車場  │璃之方式（毀損部分│      │、合作金庫│
│  │      │      │      │      │未經告訴）進入李季│      │、陽信銀行│
│  │      │      │      │      │蓉所有之車號ＢＥ－│      │、郵局金融│
│  │      │      │      │      │二四四九號自小客車│      │卡各一張，│
│  │      │      │      │      │內，竊取車內財物。│      │中國信託、│
│  │      │      │      │      │                  │      │陽信銀行、│
│  │      │      │      │      │                  │      │花旗銀行信│
│  │      │      │      │      │                  │      │用卡各一張│
│  │      │      │      │      │                  │      │，以及行動│
│  │      │      │      │      │                  │      │電話二具、│
│  │      │      │      │      │                  │      │印章一枚、│
│  │      │      │      │      │                  │      │現金二萬元│
│  │      │      │      │      │                  │      │等物得手。│
├─┼───┼───┼───┼───┼─────────┼───┼─────┤
│8 │八十九│ｈ○○│八十九│桃園縣│被告夥同李宗安共同│Ｏ○○│Ｏ○○所有│
│  │年度偵│李宗安│年三月│平鎮市│徒手進入Ｏ○○所有│      │之友邦國際│
│  │字第七│呂雪雲│二日十│大潤發│之自小客車內，竊取│      │、花旗銀行│
│  │五四三│      │七時  │賣場停│車內之財物，呂雪雲│      │信用卡各一│
│  │號    │      │      │車場  │則在車上把風。    │      │張、第一銀│
│  │      │      │      │      │                  │      │行、玉山銀│
│  │      │      │      │      │                  │      │行、華南銀│
│  │      │      │      │      │                  │      │行金融卡各│
│  │      │      │      │      │                  │      │一張、ＳＯ│
│  │      │      │      │      │                  │      │ＧＯ百貨記│
│  │      │      │      │      │                  │      │帳卡一張、│
│  │      │      │      │      │                  │      │身分證一張│
│  │      │      │      │      │                  │      │及現金約二│
│  │      │      │      │      │                  │      │萬四千元得│
│  │      │      │      │      │                  │      │手。      │
├─┼───┼───┼───┼───┼─────────┼───┼─────┤
│9 │八十九│ｈ○○│八十九│桃園縣│被告夥同李宗安共同│不詳  │不詳之人所│
│  │年度偵│李宗安│年三月│大園鄉│以不詳之方法，竊取│      │有之證件數│
│  │字第五│呂雪雲│五日某│下海湖│自小客車車內之財物│      │張以及現金│
│  │九九四│      │時    │某處  │，呂雪雲則在車上把│      │三千餘元得│
│  │號    │      │      │      │風。              │      │手。      │
├─┼───┼───┼───┼───┼─────────┼───┼─────┤
│10│八十九│ｈ○○│八十九│桃園縣│被告夥同李宗安共同│ｃ○○│ｃ○○所有│
│  │年度偵│李宗安│年三月│平鎮市│持客觀上具行凶危險│      │之身分證、│
│  │字第六│呂雪雲│十日十│大潤發│性之六角板手，以破│      │金融卡二張│
│  │四四六│      │四時三│賣場停│壞車門門鎖之方式（│      │、簽帳卡、│
│  │號    │      │十分許│車場  │毀損部分未經告訴）│      │信用卡、駕│
│  │      │      │      │      │進入ｃ○○所有之車│      │照、印章、│
│  │      │      │      │      │號Ｆ九－六五一六號│      │行動電話、│
│  │      │      │      │      │自小客車內，竊取車│      │戒指、金項│
│  │      │      │      │      │內財物，呂雪雲則在│      │鍊、耳環及│
│  │      │      │      │      │車上把風。        │      │現金約三千│
│  │      │      │      │      │                  │      │元等物得手│
│  │      │      │      │      │                  │      │。        │
├─┼───┼───┼───┼───┼─────────┼───┼─────┤
│11│同上  │ｈ○○│八十九│桃園縣│被告夥同李宗安共同│不詳  │不詳之人所│
│  │      │李宗安│年三月│中壢市│以不詳之方法，竊取│      │有之證件數│
│  │      │呂雪雲│二十二│中山東│之車內財物，呂雪雲│      │張。      │
│  │      │      │日某時│路二段│則在車上把風。    │      │          │
│  │      │      │      │五一○│                  │      │          │
│  │      │      │      │號家樂│                  │      │          │
│  │      │      │      │福倉儲│                  │      │          │
│  │      │      │      │停車場│                  │      │          │
├─┼───┼───┼───┼───┼─────────┼───┼─────┤
│12│同上  │ｈ○○│八十九│桃園縣│被告夥同李宗安共同│不詳  │不詳金額現│
│  │      │李宗安│年三月│中壢市│以不詳之方法，竊取│      │金。      │
│  │      │呂雪雲│二十五│中山東│之車內財物，呂雪雲│      │          │
│  │      │      │日某時│路二段│則在車上把風。    │      │          │
│  │      │      │      │五一○│                  │      │          │
│  │      │      │      │號家樂│                  │      │          │
│  │      │      │      │福倉儲│                  │      │          │
│  │      │      │      │停車場│                  │      │          │
├─┼───┼───┼───┼───┼─────────┼───┼─────┤
│13│九    │ｈ○○│八十九│宜蘭縣│被告夥同李宗安共同│ｂ○○│甲辛○所有│
│  │      │李宗安│年三月│羅東鎮│持客觀上具行凶危險│甲辛○│之身分證、│
│  │      │      │廿六日│中正北│性之六角板手、螺絲│      │健保卡、玉│
│  │      │      │某時  │路喜互│起子，以破壞車門門│      │山銀行信用│
│  │      │      │      │惠超市│鎖之方式（毀損部分│      │、台北國際│
│  │      │      │      │停車場│未經告訴）進入陳英│      │商銀信用卡│
│  │      │      │      │      │峰所有之車號ＩＵ－│      │、台北國際│
│  │      │      │      │      │二八○五號自小客車│      │商銀提款卡│
│  │      │      │      │      │內，竊取車內財物。│      │、台灣企銀│
│  │      │      │      │      │                  │      │提款卡各一│
│  │      │      │      │      │                  │      │張及現金約│
│  │      │      │      │      │                  │      │四千元。  │
├─┼───┼───┼───┼───┼─────────┼───┼─────┤
│14│十四  │ｈ○○│八十九│桃園縣│被告夥同李宗安共同│Ｌ○○│Ｌ○○所有│
│  │      │李宗安│年四月│平鎮市│持客觀上具行凶危險│      │之駕照、中│
│  │      │呂雪雲│十五日│大潤發│性之六角板手，以破│      │國信託金融│
│  │      │羅清輝│下午二│賣場停│壞車門門鎖之方式（│      │卡、中國信│
│  │      │      │時許  │車場  │毀損部分未經告訴）│      │託信用卡（│
│  │      │      │      │      │進入Ｌ○○所有之車│      │卡號四五六│
│  │      │      │      │      │號ＫＥ－五一一二號│      │三○一一○│
│  │      │      │      │      │自小客車內，竊取車│      │○六三五二│
│  │      │      │      │      │內財物，呂雪雲、羅│      │九○八）各│
│  │      │      │      │      │清輝則在車上把風。│      │一張得手。│
├─┼───┼───┼───┼───┼─────────┼───┼─────┤
│15│十五  │ｈ○○│八十九│桃園縣│被告夥同李宗安共同│午○○│午○○所有│
│  │      │李宗安│年四月│平鎮市│趁午○○所有之自用│      │之皮包一個│
│  │      │呂雪雲│十五日│延平路│小客車車門未鎖之機│      │，內有身分│
│  │      │羅清輝│十五時│大丹百│，徒手入車內，竊取│      │證、健保卡│
│  │      │      │      │貨停車│車內財物，呂雪雲、│      │、駕照、郵│
│  │      │      │      │場    │羅清輝則在車上把風│      │局提款卡、│
│  │      │      │      │      │。                │      │中國信託信│
│  │      │      │      │      │                  │      │用卡、富邦│
│  │      │      │      │      │                  │      │銀行信用卡│
│  │      │      │      │      │                  │      │、荷蘭村門│
│  │      │      │      │      │                  │      │禁卡、百視│
│  │      │      │      │      │                  │      │達卡、東門│
│  │      │      │      │      │                  │      │醫院掛號證│
│  │      │      │      │      │                  │      │、中華大學│
│  │      │      │      │      │                  │      │教師證各一│
│  │      │      │      │      │                  │      │張、皮夾一│
│  │      │      │      │      │                  │      │個、行動電│
│  │      │      │      │      │                  │      │話一具、現│
│  │      │      │      │      │                  │      │金二千五百│
│  │      │      │      │      │                  │      │元得手。  │
├─┼───┼───┼───┼───┼─────────┼───┼─────┤
│16│十七  │ｈ○○│八十九│新竹縣│被告夥同李宗安共同│ｕ○○│ｕ○○所有│
│  │      │李宗安│年四月│永安漁│持客觀上具行凶危險│      │之手提包、│
│  │      │呂雪雲│十六日│港    │性之六角板手、螺絲│      │皮包各一個│
│  │      │      │某時  │      │起子，以破壞車門門│      │、健保卡、│
│  │      │      │      │      │鎖之方式（毀損部分│      │金融卡、駕│
│  │      │      │      │      │未經告訴）進入蔡玉│      │照各一張、│
│  │      │      │      │      │梅所有之自用小客車│      │現金一千元│
│  │      │      │      │      │內，竊取車內財物，│      │得手。    │
│  │      │      │      │      │呂雪雲則在車上把風│      │          │
│  │      │      │      │      │。                │      │          │
├─┼───┼───┼───┼───┼─────────┼───┼─────┤
│17│廿    │ｈ○○│八十九│桃園縣│被告夥同李宗安共同│Ｅ○○│Ｅ○○所有│
│  │      │李宗安│年四月│中壢市│持客觀上具行凶危險│      │之空白支票│
│  │      │呂雪雲│十七日│家樂福│性之六角板手、螺絲│      │簿一本、印│
│  │      │羅清輝│十二時│賣場停│起子，以破壞車門門│      │章三枚得手│
│  │      │      │四十五│車場  │鎖之方式（毀損部分│      │。        │
│  │      │      │分許  │      │未經告訴）進入洪文│      │          │
│  │      │      │      │      │勝所有之自用小客車│      │          │
│  │      │      │      │      │內，竊取車內財物，│      │          │
│  │      │      │      │      │由呂雪雲、羅清輝把│      │          │
│  │      │      │      │      │風。              │      │          │
├─┼───┼───┼───┼───┼─────────┼───┼─────┤
│18│廿一  │ｈ○○│八十九│桃園縣│持客觀上具行凶危險│丑○○│丑○○所有│
│  │      │呂雪雲│年四月│大園鄉│性之六角板手、螺絲│      │之健保卡、│
│  │      │      │十七日│竹圍漁│起子，以破壞車門門│      │駕照、台新│
│  │      │      │十八時│港    │鎖之方式（毀損部分│      │銀行信用卡│
│  │      │      │十分許│      │未經告訴）進入呂玉│      │各一張，郵│
│  │      │      │      │      │婷所有之自用小客車│      │局、新竹企│
│  │      │      │      │      │內竊取車內財物，由│      │銀、台灣企│
│  │      │      │      │      │呂雪雲把風。      │      │銀、農民銀│
│  │      │      │      │      │                  │      │行金融卡各│
│  │      │      │      │      │                  │      │一張，以及│
│  │      │      │      │      │                  │      │行動電話一│
│  │      │      │      │      │                  │      │具得手。  │
├─┼───┼───┼───┼───┼─────────┼───┼─────┤
│19│廿二  │ｈ○○│八十九│桃園縣│持客觀上具行凶危險│戌○○│戌○○所有│
│  │      │呂雪雲│年四月│蘆竹鄉│性之六角板手、螺絲│      │之駕照、行│
│  │      │      │十八日│竹圍海│起子，以破壞車門門│      │照、學生證│
│  │      │      │十七時│水浴場│鎖之方式（毀損部分│      │、保險卡、│
│  │      │      │許    │      │未經告訴）進入李鳳│      │聯邦商銀信│
│  │      │      │      │      │珠所有之自用小客車│      │用卡（卡號│
│  │      │      │      │      │內，竊取車內財物，│      │四五七九五│
│  │      │      │      │      │由呂雪雲把風。    │      │二一一○二│
│  │      │      │      │      │                  │      │一四二九○│
│  │      │      │      │      │                  │      │六）、遠東│
│  │      │      │      │      │                  │      │商銀提款卡│
│  │      │      │      │      │                  │      │、健保卡、│
│  │      │      │      │      │                  │      │身分證、家│
│  │      │      │      │      │                  │      │樂福入場證│
│  │      │      │      │      │                  │      │各一張、印│
│  │      │      │      │      │                  │      │章一枚、行│
│  │      │      │      │      │                  │      │動電話一具│
│  │      │      │      │      │                  │      │得手。    │
├─┼───┼───┼───┼───┼─────────┼───┼─────┤
│20│廿三  │ｈ○○│八十九│桃園縣│持客觀上具行凶危險│ｎ○○│ｎ○○所有│
│  │      │呂雪雲│年四月│蘆竹鄉│性之六角板手、螺絲│      │之愛買量販│
│  │      │      │十八日│竹圍海│起子，以破壞車門門│      │店出入證一│
│  │      │      │十七時│水浴場│鎖之方式（毀損部分│      │張得手。  │
│  │      │      │許    │      │未經告訴）進入葉文│      │          │
│  │      │      │      │      │宏所有之自用小客車│      │          │
│  │      │      │      │      │內，竊取車內財物，│      │          │
│  │      │      │      │      │由呂雪雲把風。    │      │          │
├─┼───┼───┼───┼───┼─────────┼───┼─────┤
│21│九十一│ｈ○○│九十年│宜蘭縣│持客觀上具行兇危險│ｘ○○│ｘ○○所有│
│  │年度偵│      │一月二│頭城鎮│性之六角板手，撬開│ａ○○│之彰化銀行│
│  │字第五│      │十六日│北關海│ｘ○○駕駛之車號Ｉ│      │金融卡一張│
│  │七二九│      │十一時│潮公園│Ｕ－九七二一號自小│      │、ａ○○所│
│  │號偵查│      │許    │停車場│客車之車門，竊取車│      │有之彰化銀│
│  │卷（含│      │      │      │上財物。          │      │行金融卡、│
│  │宜蘭縣│      │      │      │                  │      │台灣中小企│
│  │警察局│      │      │      │                  │      │銀金融卡、│
│  │礁溪分│      │      │      │                  │      │遠東商銀金│
│  │局警卷│      │      │      │                  │      │融卡、華南│
│  │）    │      │      │      │                  │      │銀行金融卡│
│  │      │      │      │      │                  │      │、合作金庫│
│  │      │      │      │      │                  │      │金融卡各一│
│  │      │      │      │      │                  │      │張，駕照、│
│  │      │      │      │      │                  │      │行照各一張│
│  │      │      │      │      │                  │      │及現金三萬│
│  │      │      │      │      │                  │      │元、日幣二│
│  │      │      │      │      │                  │      │萬元得手。│
├─┼───┼───┼───┼───┼─────────┼───┼─────┤
│22│廿四  │ｈ○○│九十年│台北縣│由簡阿楊在旁把風，│庚○  │庚○所有之│
│  │      │簡阿楊│五月十│林口鄉│由被告持客觀上具兇│      │行動電話一│
│  │      │      │三日下│東華高│危險性之六角板手一│      │具、現金二│
│  │      │      │午    │爾夫球│把，以砸破車窗玻璃│      │千七百五十│
│  │      │      │      │場附近│之方式（毀損部分未│      │元及皮包一│
│  │      │      │      │      │據告訴），進入徐輝│      │只得手。  │
│  │      │      │      │      │基所有之自用小客車│      │　　      │
│  │      │      │      │      │內，竊取車內財物。│      │          │
│  │      │      │      │      │                  │      │          │
├─┼───┼───┼───┼───┼─────────┼───┼─────┤
│23│廿五  │ｈ○○│九十年│台北縣│由簡阿楊在旁把風，│不詳  │未遂      │
│  │      │簡阿楊│五月十│八里鄉│由被告持客觀上具行│      │          │
│  │      │      │三日下│八里焚│兇危險性之六角板手│      │          │
│  │      │      │午    │化場附│一把，砸破車窗玻璃│      │          │
│  │      │      │      │近    │（毀損部分未據告訴│      │          │
│  │      │      │      │      │），正欲進入自小客│      │          │
│  │      │      │      │      │車內行竊時，為證人│      │          │
│  │      │      │      │      │李金英發現而未遂。│      │          │
└─┴───┴───┴───┴───┴─────────┴───┴─────┘
 附表二（盜刷信用卡部分）：
┌──┬───┬─────┬────────┬───────────────┐
│編號│原起訴│  時  間  │犯  罪  地  點  │    犯  罪  事  實            │
│    │書附表│          │                │                              │
│    │編號  │          │                │                              │
├──┼───┼─────┼────────┼───────────────┤
│1   │三    │八十九年二│中興倉儲桃園分公│由呂雪雲持被告竊來之甲戊○所有│
│    │      │月五日某時│司              │之中國信託信用卡，連續二次於簽│
│    │      │          │                │帳單上偽簽甲戊○之署名後（同時│
│    │      │          │                │複寫於信用卡簽帳單第二聯或及第│
│    │      │          │                │三聯，下同），持交店員分別詐購│
│    │      │          │                │價值二萬零一百元、一萬零四百四│
│    │      │          │                │十八元之貨物得手。            │
├──┼───┼─────┼────────┼───────────────┤
│2   │四    │八十九年二│全國電子專賣店  │由呂雪雲持被告竊來甲戊○之中國│
│    │      │月五日某時│                │信託信用卡，連續二次於簽帳單偽│
│    │      │          │                │簽甲戊○之署名後，持交店員分別│
│    │      │          │                │詐購價值二千八百五十九元、一萬│
│    │      │          │                │八千九百八十八元之貨物得手。  │
├──┼───┼─────┼────────┼───────────────┤
│3   │五    │八十九年二│國民企業股份有限│由呂雪雲持被告竊來之甲戊○所有│
│    │      │月五日某時│公司            │之中國信託信用卡，於簽帳單上偽│
│    │      │          │                │簽甲戊○之署名後，持交店員詐購│
│    │      │          │                │價值三千二百元之貨物得手。    │
├──┼───┼─────┼────────┼───────────────┤
│4   │六    │八十九年二│來來百貨桃園分公│由呂雪雲持被告竊來之甲戊○所有│
│    │      │月五日某時│司              │之中國信託信用卡，於簽帳單上偽│
│    │      │          │                │簽甲戊○之署名後，持交店員詐購│
│    │      │          │                │價值七千二百六十五元之貨物得手│
│    │      │          │                │。                            │
├──┼───┼─────┼────────┼───────────────┤
│5   │七    │八十九年二│連昇通信事業有限│由呂雪雲持被告竊來之甲戊○所有│
│    │      │月五日某時│公司            │之中國信託信用卡，於簽帳單上偽│
│    │      │          │                │簽甲戊○之署名後，持交店員詐購│
│    │      │          │                │價值一萬五千八百元之貨物得手。│
├──┼───┼─────┼────────┼───────────────┤
│6   │八    │八十九年二│台中市○○路高將│由被告持竊來之子○○所有之中國│
│    │      │月二十五日│企業社          │信託信用卡，於簽帳單上偽簽吳家│
│    │      │某時      │                │慶之署名後，持交店員詐購價值一│
│    │      │          │                │萬九千二百六十一元之貨物得手。│
├──┼───┼─────┼────────┼───────────────┤
│7   │廿六  │八十九年四│桃園縣中壢市中正│由呂雪雲持被告竊來之Ｌ○○所有│
│    │      │月十五日十│路一三六號屈臣氏│之中國信託信用卡，於簽帳單上偽│
│    │      │四時四十八│商行            │簽Ｌ○○之署名後，持交店員詐購│
│    │      │分        │                │價值五千一百九十九元之貨物得手│
│    │      │          │                │。                            │
├──┼───┼─────┼────────┼───────────────┤
│8   │廿七  │八十九年四│桃園縣中壢市中正│由呂雪雲持被告竊來之Ｌ○○所有│
│    │      │月十五日十│路二○四號三商百│之中國信託信用卡，於簽帳單上偽│
│    │      │四時五十八│貨              │簽Ｌ○○之署名後，持交店員詐購│
│    │      │分        │                │價值一萬四千八百元之貨物得手。│
├──┼───┼─────┼────────┼───────────────┤
│9   │廿八  │八十九年四│桃園縣大園鄉某商│由被告及呂雪雲共同持竊來之李鳳│
│    │      │月十八日某│店              │珠所有之中國信託信用卡，於簽帳│
│    │      │時        │                │單上偽簽戌○○之署名後，持交店│
│    │      │          │                │員詐購價值二千元之電器得手。  │
└──┴───┴─────┴────────┴───────────────┘
 附表三（盜領提款卡部分）：
┌──┬───┬─────┬────────┬───────────────┐
│編號│原起訴│  時  間  │犯  罪  地  點  │    犯    罪    方    法      │
│    │書附表│          │                │                              │
│    │編號  │          │                │                              │
├──┼───┼─────┼────────┼───────────────┤
│1   │一    │八十九年四│桃園縣境內某自動│被告持竊來之丑○○所有之新竹企│
│    │      │月十七日  │提款機          │銀金融卡，接續五次，盜領現金共│
│    │      │          │                │共八萬二千元得手。            │
├──┼───┼─────┼────────┼───────────────┤
│2   │九十一│九十年一月│宜蘭縣大溪郵局  │被告持竊來之ｘ○○所有彰化銀行│
│    │年度偵│二十六日十│                │金融卡盜領二萬四千元          │
│    │字第五│一時許    │                │                              │
│    │七二九│          │                │                              │
├──┤號偵查├─────┼────────┼───────────────┤
│3   │卷（含│同上      │同上            │被告持竊來之ａ○○所有之彰化銀│
│    │宜蘭縣│          │                │行金融卡盜領現金七千元、持台灣│
│    │警察局│          │                │中小企銀金融卡盜領一萬九千元、│
│    │礁溪分│          │                │持遠東商銀金融卡盜領二千元、持│
│    │局警卷│          │                │華南銀行金融卡盜領五百元、持合│
│    │）    │          │                │作金庫金融卡盜領二百元。      │
└──┴───┴─────┴────────┴───────────────┘
附表四（扣得之贓物）：
（一）在呂雪雲身上扣得
　　　１‧午○○之身分證、健保卡、汽車駕照、百視達卡各一
　　　　　張
      ２‧蔡谷聲之中興倉儲批發卡一張
      ３‧蔡先知之萬客隆卡一張
      ４‧向秀娥之家樂福出入證一張
      ５‧Ｌ○○之小客車駕照一張
      ６‧戌○○之身分證一張、健保卡一張、信用卡簽帳單一
          張
（二）在呂雪雲房間查獲：
      １‧冒用戌○○信用卡盜刷之聲寶牌電子保溫鍋一台
      ２‧Ｉ○○之中國信託信用卡一張
      ３‧陳沛苹之健保卡一張）、土地銀行信用卡一張
      ４‧丑○○之小客車駕照一張、健保卡一張
      ５‧謝淑蕙之身分證一張、健保卡一張
      ６‧甲丁○之身分證一張、健保卡一張
      ７‧ｇ○○之重機車駕照一張
      ８‧ｕ○○之健保卡一張、重型機車保險卡一張
      ９‧吳琬琰之身分證一張
      １０‧甲辛○身分證一張、健保卡一張
      １１‧楊國鼎之身分證一張、汽機車駕照二張
      １２‧以竊得之信用卡在桃園新光三月百貨盜刷之人頭馬
            ＸＯ洋酒二瓶
      １３‧以竊得之信用卡在中壢三商百貨盜刷之飛利浦音響
            一台
（三）在呂雪雲、ｈ○○所駕車牌號碼Ｖ２—２０８２號自用小
      客車上查獲：
      １‧ｎ○○遠東愛買出入證一張
      ２‧戌○○家樂福出入證一張
      ３‧蘇德輝八德更寮腳郵局存摺一本
（四）在ｈ○○身上查獲：
      １‧劉明美亞太量販卡一張
附表五（竊盜不另為無罪諭知部分）：
┌─┬───┬──────┬────────┬───────────────┐
│編│原起訴│時        間│地            點│原起訴書認定之犯罪事實        │
│號│書附表│            │                │                              │
│  │編號  │            │                │                              │
├─┼───┼──────┼────────┼───────────────┤
│1 │  一  │八十九年一月│台中市家樂福停車│由簡承宗趁玄○○所有之自用小客│
│  │      │廿日下午    │場              │車車門未鎖之機，徒手入車內竊取│
│  │      │            │                │玄○○所有之皮包一個，內有農民│
│  │      │            │                │銀行信用卡、台中廣三百貨公司簽│
│  │      │            │                │帳卡、中友百貨簽帳卡（卡號八八│
│  │      │            │                │00000000000000）│
│  │      │            │                │各一張得手。                  │
├─┼───┼──────┼────────┼───────────────┤
│2 │  四  │八十九年二月│桃園縣八德市三元│由呂雪雲、郭欣在旁把風，由簡│
│  │      │十一日某時  │派出所旁        │承宗、羅清輝、ｈ○○持客觀上具│
│  │      │            │                │行凶危險性之六角板手，以破壞車│
│  │      │            │                │門門鎖之方式（毀損部分未據告訴│
│  │      │            │                │），進入吳美園所有之車號ＬＨ－│
│  │      │            │                │０一九一號自用小客車內，竊取吳│
│  │      │            │                │美園所有之身分證、渣打銀行信用│
│  │      │            │                │卡、富邦商銀信用卡（卡號五四三│
│  │      │            │                │0000000000000）、│
│  │      │            │                │新光三越信用卡各一張得手。    │
├─┼───┼──────┼────────┼───────────────┤
│3 │  七  │八十九年三月│高雄市家樂福賣場│由呂雪雲、郭欣在旁把風，由簡│
│  │      │四日十二時許│停車場          │承宗、羅清輝、ｈ○○持客觀上具│
│  │      │            │                │行凶危險性之六角板手，以破壞車│
│  │      │            │                │門門鎖之方式（毀損部分未據告訴│
│  │      │            │                │），進入陳沛苹所有之自用小客車│
│  │      │            │                │內，竊取陳沛苹所有之土地銀行信│
│  │      │            │                │用卡（卡號0000000000│
│  │      │            │                │０００一二０）、渣打銀行信用卡│
│  │      │            │                │（卡號000000000000│
│  │      │            │                │五０九二）、聯邦商銀信用卡（卡│
│  │      │            │                │號00000000＊＊＊＊六五│
│  │      │            │                │０一）、花旗銀行（五四三三七四│
│  │      │            │                │0000000000）、上海銀│
│  │      │            │                │行信用卡、中國信託信用卡各一張│
│  │      │            │                │，合作金庫、土地銀行、台灣銀行│
│  │      │            │                │金融卡各一張，以及身分證、健保│
│  │      │            │                │卡、太平洋百貨簽帳卡各一張得手│
│  │      │            │                │。                            │
├─┼───┼──────┼────────┼───────────────┤
│4 │  八  │八十九年三月│國道高速公路中壢│由呂雪雲、郭欣、魏美惠在旁把│
│  │      │十八日十七時│休息站內        │風，由簡承宗、羅清輝、ｈ○○持│
│  │      │許          │                │客觀上具行凶危險性之六角板手，│
│  │      │            │                │以破壞車門門鎖之方式（毀損部分│
│  │      │            │                │未據告訴），進入向秀娥所有之車│
│  │      │            │                │號ＫＡ─九五六九號自用小客車內│
│  │      │            │                │，竊取向秀娥所有之身分證、駕照│
│  │      │            │                │、聯邦商銀提款卡、台灣中小企銀│
│  │      │            │                │提款卡、郵局提款卡、新竹企銀信│
│  │      │            │                │用卡、家樂福入場證各一張，以及│
│  │      │            │                │向純英所有之台灣中小企銀提款卡│
│  │      │            │                │、台新商銀信用卡各一張、行動電│
│  │      │            │                │話一具得手。                  │
├─┼───┼──────┼────────┼───────────────┤
│5 │  十  │八十九年四月│桃園縣八德市公墓│由呂雪雲、郭欣在旁把風，由簡│
│  │      │四日十二時許│旁              │承宗、羅清輝、ｈ○○持客觀上具│
│  │      │            │                │行凶危險性之六角板手，以破壞車│
│  │      │            │                │門門鎖之方式（毀損部分未據告訴│
│  │      │            │                │），進入Ｉ○○所有之車號ＫＤ－│
│  │      │            │                │Ｐ五一九號自用小客車內，竊取孫│
│  │      │            │                │麗莎所有之玉山商銀信用卡、中國│
│  │      │            │                │信託信用卡各一張、現金十三萬五│
│  │      │            │                │千元、行動電話一具，以及王志貴│
│  │      │            │                │所有之玉山商銀信用卡一張得手。│
├─┼───┼──────┼────────┼───────────────┤
│6 │十  一│八十九年四月│桃園縣八德市新興│由呂雪雲、郭欣在旁把風，由簡│
│  │      │四日十七時許│工商前          │承宗、羅清輝、ｈ○○持客觀上具│
│  │      │            │                │行凶危險性之六角板手，以破壞車│
│  │      │            │                │門門鎖之方式（毀損部分未據告訴│
│  │      │            │                │），進入ｇ○○所有之車號Ｌ六－│
│  │      │            │                │一三二一號自用小客車內，竊取曾│
│  │      │            │                │佳姿所有之身分證、駕照、健保卡│
│  │      │            │                │、安泰商銀信用卡各一張得手。  │
├─┼───┼──────┼────────┼───────────────┤
│7 │十  二│八十九年四月│桃園縣大有國小旁│由呂雪雲、郭欣在旁把風，由簡│
│  │      │九日某時    │                │承宗、羅清輝、ｈ○○持客觀上具│
│  │      │            │                │行凶危險性之六角板手，以破壞車│
│  │      │            │                │門門鎖之方式（毀損部分未據告訴│
│  │      │            │                │），進入徐瑞玫所有之自用小客車│
│  │      │            │                │內，竊取徐瑞玫所有之身分證、健│
│  │      │            │                │保卡、中國商銀信用卡（卡號四五│
│  │      │            │                │00000000000000）│
│  │      │            │                │、中國商銀金融卡、合作金庫金融│
│  │      │            │                │卡、新光三越簽帳卡各一張得手。│
├─┼───┼──────┼────────┼───────────────┤
│8 │十  三│八十九年四月│桃園縣龜山鄉大同│由呂雪雲、郭欣在旁把風，由簡│
│  │      │十三日十七時│路一０二號前    │承宗、羅清輝、ｈ○○持客觀上具│
│  │      │卅分許      │                │行凶危險性之六角板手，以破壞車│
│  │      │            │                │門門鎖之方式（毀損部分未據告訴│
│  │      │            │                │），進入楊進福所有之車號ＦＬ－│
│  │      │            │                │０四０二號自用小客車內，竊取楊│
│  │      │            │                │進福所有之支票一紙、私章二枚、│
│  │      │            │                │文具一批，以及蘇德輝所有之郵局│
│  │      │            │                │存摺一本。                    │
├─┼───┼──────┼────────┼───────────────┤
│9 │十  六│八十九年四月│雲林縣北港合作金│由呂雪雲、郭欣在旁把風，由簡│
│  │      │十五日二十時│庫前            │承宗、羅清輝、ｈ○○持客觀上具│
│  │      │迄同年月十七│                │行凶危險性之六角板手，以破壞車│
│  │      │日十八時    │                │門門鎖之方式（毀損部分未據告訴│
│  │      │            │                │），進入蔡谷聲所有之車號Ｊ六－│
│  │      │            │                │一九四六號自用小客車內，竊取蔡│
│  │      │            │                │谷聲所有合作金庫、第一商銀、郵│
│  │      │            │                │局、土地銀行存摺及提款卡各一份│
│  │      │            │                │，公務人員保險證、中興百貨簽帳│
│  │      │            │                │卡、土地買賣契約書各一張、金戒│
│  │      │            │                │指一枚、私章三枚、皮包一個等物│
│  │      │            │                │。                            │
├─┼───┼──────┼────────┼───────────────┤
│10│十  八│八十九年四月│桃園縣石門水庫  │由呂雪雲、郭欣在旁把風，由簡│
│  │      │十六日十七時│                │承宗、羅清輝、ｈ○○持客觀上具│
│  │      │四十分許    │                │行凶危險性之六角板手，以打破車│
│  │      │            │                │窗玻璃之方式（毀損部分未據告訴│
│  │      │            │                │），進入吳琬琰所有之自用小客車│
│  │      │            │                │內，竊取吳琬琰所有之手提包一個│
│  │      │            │                │、身分證、嘉義二信提款卡、服務│
│  │      │            │                │證各一張、新光三越、廣三百貨、│
│  │      │            │                │中友百貨、太平洋百貨貴賓卡各一│
│  │      │            │                │張、筆記本一本、兒童用掌中寶一│
│  │      │            │                │個、現金一萬餘元得手。        │
├─┼───┼──────┼────────┼───────────────┤
│11│十  九│八十九年四月│桃園縣龍潭鄉龍源│由呂雪雲、郭欣在旁把風，由簡│
│  │      │十六日十八時│路旁            │承宗、羅清輝、ｈ○○持客觀上具│
│  │      │許          │                │行凶危險性之六角板手，以打破車│
│  │      │            │                │窗玻璃之方式（毀損部分未據告訴│
│  │      │            │                │），進入王文樹所有之車號Ｊ二－│
│  │      │            │                │九二九號營業小客車內，竊取王文│
│  │      │            │                │樹所有之身分證、機車駕照、汽車│
│  │      │            │                │駕照、行照、郵局提款卡各一張、│
│  │      │            │                │郵局存摺一本、印章一個、傳訊王│
│  │      │            │                │一部、支票三張、現金四萬五千元│
│  │      │            │                │得手。                        │
└─┴───┴──────┴────────┴───────────────┘
附表六（盜刷信用卡不另為無罪諭知部分）：
┌─┬───┬──────┬────────┬───────────────┐
│編│原起訴│時        間│地            點│原起訴書認定之犯罪事實        │
│號│書附表│            │                │                              │
│  │編號  │            │                │                              │
├─┼───┼──────┼────────┼───────────────┤
│1 │  一  │八十九年一月│台中市○○路○段│由呂雪雲持玄○○所有之中友百貨│
│  │      │廿日十八時十│一六一號中友百貨│簽帳卡（卡號000000000│
│  │      │分          │公司            │0000000），於簽帳單上偽│
│  │      │            │                │簽玄○○之署名後，持交店員詐購│
│  │      │            │                │價值八千八百八十八元之貨物得手│
│  │      │            │                │。                            │
├─┼───┼──────┼────────┼───────────────┤
│2 │  二  │八十九年一月│台中市○○路○段│由呂雪雲持玄○○所有之中友百貨│
│  │      │廿日十八時五│一六一號中友百貨│簽帳卡（卡號000000000│
│  │      │十分        │公司            │0000000），自稱為玄○○│
│  │      │            │                │本人，羅清輝於旁則自稱為玄○○│
│  │      │            │                │之配偶，由呂雪雲於簽帳單上偽簽│
│  │      │            │                │玄○○之署名後，持交店員蕭如馨│
│  │      │            │                │詐購二件衣服（價值一萬二千六百│
│  │      │            │                │元）得手。                    │
├─┼───┼──────┼────────┼───────────────┤
│3 │  九  │八十九年三月│高雄市大伊統百貨│由呂雪雲持陳沛苹所有之聯邦銀行│
│  │      │四日某時    │公司            │信用卡（卡號00000000＊│
│  │      │            │                │＊＊＊六五０一），連續三次於簽│
│  │      │            │                │帳單上偽簽陳沛苹之署名，持交店│
│  │      │            │                │員分別詐購價值六百三十四元、一│
│  │      │            │                │千六百九十二元、五千二百四十元│
│  │      │            │                │之貨物得手。                  │
├─┼───┼──────┼────────┼───────────────┤
│4 │  十  │八十九年三月│高雄市○○路天仁│由呂雪雲持陳沛苹所有之聯邦銀行│
│  │      │四日某時    │茶行            │信用卡（卡號00000000＊│
│  │      │            │                │＊＊＊六五０一），於簽帳單上偽│
│  │      │            │                │簽陳沛苹之署名後，持交店員詐購│
│  │      │            │                │價值五千元之貨物得手。        │
├─┼───┼──────┼────────┼───────────────┤
│5 │  十一│八十九年三月│高雄市某屈臣氏商│由呂雪雲持陳沛苹所有之花旗銀行│
│  │      │四日某時    │行              │信用卡（卡號000000000│
│  │      │            │                │0000000），於簽帳單上偽│
│  │      │            │                │簽陳沛苹之署名後，持交店員詐購│
│  │      │            │                │價值二千八百三十四元之貨物得手│
│  │      │            │                │。                            │
├─┼───┼──────┼────────┼───────────────┤
│6 │十  二│八十九年三月│高雄市金謙品商行│由呂雪雲持陳沛苹所有之花旗銀行│
│  │      │四日某時    │十全店          │信用卡（卡號000000000│
│  │      │            │                │0000000），於簽帳單上偽│
│  │      │            │                │簽陳沛苹之署名後，持交店員詐購│
│  │      │            │                │價值一萬九千一百六十八元之貨物│
│  │      │            │                │得手。                        │
├─┼───┼──────┼────────┼───────────────┤
│7 │十  三│八十九年三月│高雄市巧訊通信商│由呂雪雲持陳沛苹所有之花旗銀行│
│  │      │四日某時    │行              │信用卡（卡號000000000│
│  │      │            │                │0000000），於簽帳單上偽│
│  │      │            │                │簽陳沛苹之署名後，持交店員詐購│
│  │      │            │                │價值一萬八千元之貨物得手。    │
├─┼───┼──────┼────────┼───────────────┤
│8 │十  四│八十九年三月│高雄市大伊統百貨│由呂雪雲持陳沛苹所有之渣打銀行│
│  │      │四日某時    │公司            │信用卡（卡號000000000│
│  │      │            │                │0000000），連續四次於簽│
│  │      │            │                │帳單上偽簽陳沛苹之署名後，持交│
│  │      │            │                │店員分別詐購價值三千三百二十五│
│  │      │            │                │元、四千九百元、二萬元、二萬元│
│  │      │            │                │之貨物得手。                  │
├─┼───┼──────┼────────┼───────────────┤
│9 │十  五│八十九年三月│高雄市行動家通信│由呂雪雲持陳沛苹所有之渣打銀行│
│  │      │四日某時    │企業行          │信用卡（卡號000000000│
│  │      │            │                │0000000），於簽帳單上偽│
│  │      │            │                │簽陳沛苹之署名後，持交店員詐購│
│  │      │            │                │價值一萬四千八百元之貨物得手。│
├─┼───┼──────┼────────┼───────────────┤
│10│十  六│八十九年三月│吉安大股份有限公│由呂雪雲持陳沛苹所有之土地銀行│
│  │      │四日某時    │司              │信用卡（卡號000000000│
│  │      │            │                │0000000），連續四次於簽│
│  │      │            │                │帳單上偽簽陳沛苹之署名後，持交│
│  │      │            │                │店員分別詐購價值一千七百九十九│
│  │      │            │                │元、七千九百元、一百二十九元、│
│  │      │            │                │四千二百三十四元之貨物得手。  │
├─┼───┼──────┼────────┼───────────────┤
│11│十  七│八十九年三月│高雄市大伊統百貨│由呂雪雲持陳沛苹所有之土地銀行│
│  │      │四日某時    │公司            │信用卡（卡號000000000│
│  │      │            │                │0000000），於簽帳單上偽│
│  │      │            │                │簽陳沛苹之署名後，持交店員詐購│
│  │      │            │                │價值二萬元之貨物得手。        │
├─┼───┼──────┼────────┼───────────────┤
│12│十  八│八十九年三月│真光股份有限公司│由呂雪雲持陳沛苹所有之土地銀行│
│  │      │四日某時    │中正分公司      │信用卡（卡號000000000│
│  │      │            │                │0000000），於簽帳單上偽│
│  │      │            │                │簽陳沛苹之署名後，持交店員詐購│
│  │      │            │                │價值一萬四千八百四十六元之貨物│
│  │      │            │                │得手。                        │
├─┼───┼──────┼────────┼───────────────┤
│13│十  九│八十九年三月│三民加油站      │由呂雪雲持陳沛苹所有之土地銀行│
│  │      │四日某時    │                │信用卡（卡號000000000│
│  │      │            │                │0000000），於簽帳單上偽│
│  │      │            │                │簽陳沛苹之署名後，持交店員詐購│
│  │      │            │                │價值八百五十元之汽油得手。    │
├─┼───┼──────┼────────┼───────────────┤
│14│  廿  │八十九年三月│行利有限公司    │由呂雪雲持陳沛苹所有之聯邦銀行│
│  │      │五日某時    │                │信用卡（卡號00000000＊│
│  │      │            │                │＊＊＊六五０一），於簽帳單上偽│
│  │      │            │                │簽陳沛苹之署名後，持交店員詐購│
│  │      │            │                │價值九千五百元之貨物得手。    │
├─┼───┼──────┼────────┼───────────────┤
│15│廿  一│八十九年三月│宜蘭縣羅東鎮中正│由呂雪雲持甲辛○所有之玉山銀行│
│  │      │廿六日十二時│路九十九號全國電│信用卡（卡號000000000│
│  │      │五十五分    │子專賣店        │0000000），於簽帳單上偽│
│  │      │            │                │簽甲辛○之署名後，持交店員詐購│
│  │      │            │                │價值九千九百五十元之貨物得手。│
├─┼───┼──────┼────────┼───────────────┤
│16│廿  二│八十九年三月│宜蘭縣羅東鎮興東│由呂雪雲持甲辛○所有之玉山銀行│
│  │      │廿六日十三時│路一百三十九號全│信用卡（卡號000000000│
│  │      │許          │國電子專賣店    │0000000），以及台北國際│
│  │      │            │                │商銀信用卡（卡號0000000│
│  │      │            │                │000000000），連續四次│
│  │      │            │                │於簽帳單上偽簽甲辛○之署名後，│
│  │      │            │                │持交店員分別詐購價值九千四百六│
│  │      │            │                │十八元、八千九百二十四元、九千│
│  │      │            │                │九百五十元、一萬元之貨物得手。│
├─┼───┼──────┼────────┼───────────────┤
│17│廿  三│八十九年三月│太陽服飾        │由呂雪雲持甲辛○所有之台北國際│
│  │      │廿六日某時  │                │商銀信用卡（卡號0000000│
│  │      │            │                │000000000），於簽帳單│
│  │      │            │                │上偽簽甲辛○之署名後，持交店員│
│  │      │            │                │詐購價值四千一百五十元之貨物得│
│  │      │            │                │手。                          │
├─┼───┼──────┼────────┼───────────────┤
│18│廿  四│八十九年三月│宜蘭縣羅東鎮屈臣│由呂雪雲持甲辛○所有之台北國際│
│  │      │廿六日某時  │氏商行          │商銀信用卡（卡號0000000│
│  │      │            │                │000000000），於簽帳單│
│  │      │            │                │上偽簽甲辛○之署名後，持交店員│
│  │      │            │                │詐購價值四千元之貨物得手。    │
├─┼───┼──────┼────────┼───────────────┤
│19│廿  五│八十九年四月│桃園縣新光三越百│由呂雪雲持徐瑞玫所有之中國商銀│
│  │      │九日十二時許│貨公司          │信用卡（卡號000000000│
│  │      │            │                │0000000），連續八次於簽│
│  │      │            │                │帳單上偽簽徐瑞玫之署名後，持交│
│  │      │            │                │店員分別詐購價值五千三百元、一│
│  │      │            │                │萬零九百二十五元、四千九百八十│
│  │      │            │                │元、四千九百八十元、一千九百六│
│  │      │            │                │十二元、六千九百三十元、二千九│
│  │      │            │                │百八十元、七千二百六十元之貨物│
│  │      │            │                │得手。                        │
├─┼───┼──────┼────────┼───────────────┤
│20│廿  九│八十九年六月│桃園縣楊梅鎮大成│由呂雪雲持吳美園所有之卡號五五│
│  │      │廿三日十五時│路八十九號三商百│00000000000000之│
│  │      │五十一分    │貨              │富邦商銀信用卡，於簽帳單上偽簽│
│  │      │            │                │吳美園之署名後，持交店員詐購行│
│  │      │            │                │動電話（價值二萬一千一百十五元│
│  │      │            │                │）得手。                      │
└─┴───┴──────┴────────┴───────────────┘
 附表七（盜領提款卡不另為無罪諭知部分）：
┌──┬───┬─────┬────────┬───────────────┐
│編號│原起訴│  時  間  │地            點│起訴書原認定之犯罪事實        │
│    │書附表│          │                │                              │
│    │編號  │          │                │                              │
├──┼───┼─────┼────────┼───────────────┤
│1   │九十二│九十年十一│不詳地點之自動提│被告持簡承宗竊來之ｊ○○所有之│
│    │年五月│月二十四日│款機            │金融卡，盜領現金共二十萬元得手│
│    │十日追│十三時    │                │。 　　　                     │
│    │加起訴│          │                │                              │
└──┴───┴─────┴────────┴───────────────┘
附表八竊盜部分：
┌──┬──────┬───────┬─────────┬─────────┐
│編號│時        間│地          點│行  為  方  式    │證              據│
│    │（民    國）│              │                  │                  │
├──┼──────┼───────┼─────────┼─────────┤
│１  │八十八年一月│桃園縣中壢市中│持客觀上具行凶危險│１、被害人丁○○指│
│    │二十一日十六│山東路家樂福停│性之起子，以破壞車│　述              │
│    │時許        │車場          │門門鎖之方式（毀損│　                │
│    │            │              │部分未據告訴），進│                  │
│    │            │              │入丁○○駕駛之自用│                  │
│    │            │              │小客車內，竊取王照│                  │
│    │            │              │煒所有之皮包一個、│                  │
│    │            │              │信用卡三張、金融卡│                  │
│    │            │              │二張、駕照以及軍人│                  │
│    │            │              │身份證各一張得手。│                  │
├──┼──────┼───────┼─────────┼─────────┤
│２  │八十八年四月│桃園縣中壢市中│持客觀上具行凶危險│１、被害人申○○指│
│    │三日十七時許│山東路二段五一│性之六角板手，以破│　述              │
│    │            │０號停車場    │壞車門門鎖之方式（│                  │
│    │            │              │毀損部分未據告訴）│                  │
│    │            │              │，進入申○○駕駛之│                  │
│    │            │              │自用小客車內，竊取│                  │
│    │            │              │申○○所有之郵局提│                  │
│    │            │              │款卡、中國信託銀行│                  │
│    │            │              │信用卡、萬泰銀行信│                  │
│    │            │              │用卡，美國運通銀行│                  │
│    │            │              │信用卡及提款卡各一│                  │
│    │            │              │張，以及王育美所有│                  │
│    │            │              │之郵局提款卡、台灣│                  │
│    │            │              │企銀提款卡、萬通銀│                  │
│    │            │              │行提款卡、現金美金│                  │
│    │            │              │四百元及新台幣一萬│                  │
│    │            │              │一千元得手。      │                  │
├──┼──────┼───────┼─────────┼─────────┤
│３  │八十八年四月│桃園縣中壢市環│持客觀上具行凶危險│１、被害人ｔ○○指│
│    │五日十四時許│中東路與永福路│性之六角板手，以破│　述              │
│    │            │口            │壞車門門鎖之方式（│　                │
│    │            │              │毀損部分未據告訴）│　　　　          │
│    │            │              │，進入ｔ○○駕駛之│                  │
│    │            │              │自用小客車內，竊取│                  │
│    │            │              │背包一個、皮夾二個│                  │
│    │            │              │、土地銀行金融卡、│                  │
│    │            │              │ＶＩＳＡ卡、大來卡│                  │
│    │            │              │、美國運通白金卡各│                  │
│    │            │              │一張、鑽石項鍊一條│                  │
│    │            │              │、現金新台幣六百元│                  │
│    │            │              │及阮藍玉所有之身分│                  │
│    │            │              │證、汽車駕照各一張│                  │
│    │            │              │得手。            │                  │
├──┼──────┼───────┼─────────┼─────────┤
│４  │八十八年七月│桃園縣新屋鄉蚵│持客觀上具行凶危險│１、被害人Ｓ○○指│
│    │二十一日十六│間村福興宮旁產│性之六角板手，以破│　述：            │
│    │時許        │業道路        │壞機車置物箱之方式│  警訊：Ｐ29      │
│    │            │              │（毀損部分未據告訴│                  │
│    │            │              │），竊取Ｓ○○騎乘│                  │
│    │            │              │之輕機車置物箱內張│                  │
│    │            │              │河妹所有之皮包二只│                  │
│    │            │              │、印章一枚及現金新│                  │
│    │            │              │台幣一萬五千九百元│                  │
│    │            │              │得手。            │                  │
├──┼──────┼───────┼─────────┼─────────┤
│５  │八十八年八月│桃園縣楊梅鎮梅│持客觀上具行凶危險│１、被害人亥○○指│
│    │七日七時許  │獅路二段六十五│性之六角板手，以破│　述              │
│    │            │號            │壞車門門鎖之方式（│　                │
│    │            │              │毀損部分未據告訴）│　　　　          │
│    │            │              │，進入亥○○駕駛之│                  │
│    │            │              │自用小客車內，竊取│                  │
│    │            │              │亥○○所有之電腦一│                  │
│    │            │              │套、光碟片三十片、│                  │
│    │            │              │軟體書五本及邱志宏│                  │
│    │            │              │所有之畢業證書、退│                  │
│    │            │              │伍令各一張得手。  │                  │
├──┼──────┼───────┼─────────┼─────────┤
│６  │八十八年八月│桃園縣楊梅鎮新│趁Ｔ○○未注意之際│１、被害人Ｔ○○指│
│    │十三日十九時│興街往中興路方│，徒手將Ｔ○○置於│　述              │
│    │許          │向附近        │機車置物籃中之皮包│　　　　　　　    │
│    │            │              │拿走，竊取Ｔ○○所│　　　　　　      │
│    │            │              │有之皮包一只、身份│                  │
│    │            │              │證、駕照、行照各一│                  │
│    │            │              │張、存款簿二本、行│                  │
│    │            │              │動電話一支、現金新│                  │
│    │            │              │台幣三千五百元得手│                  │
│    │            │              │。                │                  │
├──┼──────┼───────┼─────────┼─────────┤
│７  │八十八年八月│桃園縣楊梅鎮福│趁己○○未注意之際│１、被害人己○○指│
│    │二十七日六時│羚路一九二號  │，竊取己○○所有放│　述              │
│    │許          │              │置於其自小客車之車│  　　　　　　    │
│    │            │              │頂上行動帳一具得手│                  │
│    │            │              │。                │                  │
├──┼──────┼───────┼─────────┼─────────┤
│８  │八十八年九月│桃園縣楊梅鎮永│持客觀上具行凶危險│１、被害人甲丙○指│
│    │三十日十八時│美路三六九號「│性之六角板手，以破│　述              │
│    │許          │善美的超市」前│壞車門門鎖之方式（│　　　　　　　　  │
│    │            │停車場        │毀損部分未據告訴）│　　　　　　      │
│    │            │              │，進入甲丙○駕駛之│２、共犯呂雪雲供述│
│    │            │              │自用小客車內，竊取│　  　　　　　　  │
│    │            │              │甲丙○所有之現金新│                  │
│    │            │              │台幣六千元及保險客│                  │
│    │            │              │戶資料得手。      │                  │
├──┼──────┼───────┼─────────┼─────────┤
│９  │八十八年十一│桃園縣中壢市中│趁戊○○駕駛之自小│１、被害人戊○○指│
│    │月八日十二時│山東路二段五一│客車車門未鎖之機，│  述              │
│    │許          │０號家樂福量販│進入車內，竊取王禎│　　　　　　　    │
│    │            │店停車場      │仲所有之身份證、駕│　　　　　　      │
│    │            │              │照、健保卡、提款卡│                  │
│    │            │              │、ＳＯＧＯ百貨記帳│                  │
│    │            │              │卡各一張、信用卡二│                  │
│    │            │              │張、及現金新台幣二│                  │
│    │            │              │千三百五十元得手。│                  │
├──┼──────┼───────┼─────────┼─────────┤
│１０│八十八年十一│桃園縣中壢市中│以破壞車門門鎖之方│１、被害人甲壬○指│
│    │月二十五日十│山東路二段五一│式（毀損部分未據告│　述              │
│    │一時許      │０號家樂福量販│訴），進入甲壬○駕│　　　　　　　    │
│    │            │店停車場      │駛之自用小客車內，│　　　　　　      │
│    │            │              │竊取身份證、汽機車│                  │
│    │            │              │駕照、各一張、金融│                  │
│    │            │              │卡三張、信用卡六張│                  │
│    │            │              │、百貨公司簽帳卡二│                  │
│    │            │              │張及現金新台幣六千│                  │
│    │            │              │五百元得手。      │                  │
├──┼──────┼───────┼─────────┼─────────┤
│１１│八十八年十二│桃園縣中壢市中│以破壞車門門鎖之方│１、被害人ｄ○○指│
│    │月九日十時四│山東路二段五一│式（毀損部分未據告│　述              │
│    │十分許      │０號家樂福量販│訴），進入ｄ○○駕│　　　　　　　    │
│    │            │店停車場      │駛之自用小客車內，│　　　　　　　　  │
│    │            │              │竊取ｄ○○所有之行│                  │
│    │            │              │動電話一具、髮晶一│                  │
│    │            │              │個以及現金新台幣三│                  │
│    │            │              │千０六十元得手。  │                  │
├──┼──────┼───────┼─────────┼─────────┤
│１２│八十八年十二│桃園縣中壢市中│持客觀上具行凶危險│１、被害人宇○○指│
│    │月二十六日十│山東路一段二二│性之六角板手，以砸│  述              │
│    │時至十二月二│三巷          │破車窗之方式（毀損│　　　　　　　    │
│    │十七日八時許│              │部分未據告訴），進│　　　　　　      │
│    │間某時      │              │入宇○○駕駛之自用│                  │
│    │            │              │小客車內，竊取林建│                  │
│    │            │              │宏所有之音響一套、│                  │
│    │            │              │遙控器一個、以及現│                  │
│    │            │              │金新台幣約三百元得│                  │
│    │            │              │手。              │                  │
├──┼──────┼───────┼─────────┼─────────┤
│１３│八十九年二月│桃園縣中壢市中│持客觀上具行凶危險│１、被害人丙○○指│
│    │二十一日二十│山東路二段五一│性之六角板手，以破│  述              │
│    │一時十五分  │０號家樂福倉儲│壞車門門鎖之方式（│　　　　　　      │
│    │            │停車場        │毀損部分未據告訴）│                  │
│    │            │（丙○○）    │，進入丙○○所有之│                  │
│    │            │　　　　　    │自用小客車內，竊取│                  │
│    │            │              │丙○○所有之身份證│                  │
│    │            │              │、汽車駕照、機車駕│                  │
│    │            │              │照各一張、信用卡四│                  │
│    │            │              │張、簽帳卡一張、行│                  │
│    │            │              │動電話一具、筆記型│                  │
│    │            │              │電腦一台、現金新台│                  │
│    │            │              │幣二萬五千元。    │                  │
├──┼──────┼───────┼─────────┼─────────┤
│１４│八十九年八月│桃園縣中壢市中│以破壞門鎖之方式（│１、被害人林沛瑜指│
│    │七日十八時三│山東路二段五一│毀損部分未據告訴）│  述              │
│    │十分        │０號家樂福倉儲│，進入林沛瑜駕駛之│　　　　　　　    │
│    │            │停車場        │自用小客車內，竊取│        　　      │
│    │            │              │林沛瑜所有之身份證│                  │
│    │            │              │、軍人身份證、駕照│                  │
│    │            │              │、行照各一張、提款│                  │
│    │            │              │卡二張、信用卡二張│                  │
│    │            │              │、行動電話一具、隨│                  │
│    │            │              │身聽一台、現金新台│                  │
│    │            │              │幣二萬五千元得手。│                  │
├──┼──────┼───────┼─────────┼─────────┤
│１５│八十九年八月│桃園縣中壢市中│以毀壞機車車箱方式│１、被害人未○○指│
│    │八日二十三時│山東路二段五一│（毀損部分未據告訴│  述              │
│    │許          │０號家樂福倉儲│）竊取未○○所有之│　　　　　　　    │
│    │            │停車場        │金融卡一張、信用卡│　　　　　　      │
│    │            │              │二張、現金新台幣一│                  │
│    │            │              │萬六千元及未○○之│                  │
│    │            │              │客戶之行動電話一具│                  │
│    │            │              │得手。            │                  │
├──┼──────┼───────┼─────────┼─────────┤
│１６│八十九年八月│桃園縣中壢市長│以砸破車窗方式（毀│１、被害人陳琳雅指│
│    │九日二十一時│江路五號前    │損部分未據告訴），│  述              │
│    │十分        │              │進入陳靜純所有之自│　　　　　　　    │
│    │            │              │用小客車，竊取陳琳│　　　　　        │
│    │            │              │雅所有之身份證一張│                  │
│    │            │              │、信用卡二張、黃金│                  │
│    │            │              │項鍊二條、黃金手鍊│                  │
│    │            │              │一條、皮包、行李包│                  │
│    │            │              │各一只、行動電話一│                  │
│    │            │              │具、現金新台幣三千│                  │
│    │            │              │元、外幣折合新台幣│                  │
│    │            │              │約五千元得手。    │                  │
├──┼──────┼───────┼─────────┼─────────┤
│１７│八十九年八月│桃園縣中壢市中│以砸破車窗方式（毀│１、被害人ｚ○○指│
│    │二十三日十一│山東路二段五一│損部分未據告訴），│  述              │
│    │時三十分    │０號家樂福倉儲│進入ｚ○○所有之自│　　　　　　　    │
│    │            │停車場        │用小客車，竊取賴科│　　　　　　      │
│    │            │              │衡所有之身份證、駕│                  │
│    │            │              │照、行照各一張、手│                  │
│    │            │              │鍊一條、遙控器一個│                  │
│    │            │              │、印鑑一枚、現金新│                  │
│    │            │              │台幣五百七十五元得│                  │
│　　│　　　　　　│　            │手。              │                  │
├──┼──────┼───────┼─────────┼─────────┤
│１８│八十九年八月│桃園縣楊梅鎮新│以砸破車窗之方式（│１、被害人Ｖ○○指│
│    │二十九日七時│興街四十七巷三│毀損部分未據告訴）│  述              │
│    │三十分      │十六號        │，進入Ｖ○○所有之│　　　　　　　    │
│    │            │              │自用小客車內，竊取│　　　　　        │
│    │            │              │莊家所有之無線電一│                  │
│    │            │              │支以及現金新台幣約│                  │
│    │            │              │一千元得手。      │                  │
├──┼──────┼───────┼─────────┼─────────┤
│１９│八十九年九月│桃園縣中壢市中│以破壞門鎖之方式（│１、被害人ｅ○○指│
│    │六日十四時四│山東路二段五一│毀損部分未據告訴）│  述              │
│    │十五分      │０號家樂福倉儲│，進入ｅ○○駕駛之│　　　　　　　    │
│    │            │停車場        │自用小客車內，竊取│        　　      │
│    │            │              │ｅ○○所有之手提包│                  │
│    │            │              │一只、存褶二本、印│                  │
│    │            │              │章一枚、彭少慈所有│                  │
│    │            │              │之印章一枚、汽揚工│                  │
│    │            │              │程股份有限公司所有│                  │
│    │            │              │之大小章各一枚、人│                  │
│    │            │              │員名冊、給付人員薪│                  │
│    │            │              │資名冊各一份得手。│                  │
├──┼──────┼───────┼─────────┼─────────┤
│２０│八十九年九月│桃園縣中壢市中│以破壞車門門鎖之方│１、被害人巳○○指│
│    │七日十二時許│山東路二段五一│式（毀損部分未據告│　述              │
│    │            │０號家樂福倉儲│訴），進入巳○○駕│　　　　　　　    │
│    │            │停車場        │駛之自用小客車內，│　　　　          │
│    │            │              │竊取巳○○所有之身│                  │
│    │            │              │份證、駕照各一張、│                  │
│    │            │              │信用卡四張、金融卡│                  │
│    │            │              │五張、存摺五本以及│                  │
│    │            │              │行動電話一具得手。│                  │
├──┼──────┼───────┼─────────┼─────────┤
│２１│八十九年九月│桃園縣中壢市中│以不詳之方法，開啟│１、被害人Ｇ○○指│
│    │十一日十六時│山東路二段五二│Ｇ○○駕駛之自用小│　述              │
│    │三十分      │０號家樂福倉儲│客車之後行李箱，竊│　　　　　　　    │
│    │            │停車場        │取Ｇ○○所有之背包│　　　　　　　    │
│    │            │              │、皮包各一只身份證│                  │
│    │            │              │、健保卡、行照、駕│                  │
│    │            │              │照、信用卡各一張、│                  │
│    │            │              │存摺三本、水晶項鍊│                  │
│    │            │              │一條以及現金新台幣│                  │
│    │            │              │一千元得手。      │                  │
├──┼──────┼───────┼─────────┼─────────┤
│２２│八十九年九月│桃園縣中壢市中│以破壞門鎖之方式（│１、被害人Ｍ○○指│
│    │十一日二十時│山東路二段五一│毀損部分未據告訴）│  述              │
│    │三十分      │０號家樂福倉儲│，進入Ｍ○○駕駛之│　　　　　　　    │
│    │            │停車場        │自用小客車內，竊取│　　　　　        │
│    │            │              │Ｍ○○所有之建物所│                  │
│    │            │              │有權狀一張、存褶一│                  │
│    │            │              │本、金融卡二張、行│                  │
│    │            │              │動電話一具得手。  │                  │
├──┼──────┼───────┼─────────┼─────────┤
│２３│八十九年九月│桃園縣中壢市中│以不詳之方法，開啟│１、被害人歐陽蕙蘭│
│    │十二日二十二│山東路五一０號│歐陽蕙蘭騎乘之重機│　指述  　        │
│    │時三十分    │家樂福倉儲停車│車之置物箱，竊取歐│  　　　　　　    │
│    │            │場            │陽蕙蘭所有之背包一│　　　　　　　    │
│    │            │              │只、身份證、駕照、│                  │
│    │            │              │行照、提款卡、信用│                  │
│    │            │              │卡各一張、手機二具│                  │
│    │            │              │以及現金新台幣二百│                  │
│    │            │              │元得手。          │                  │
├──┼──────┼───────┼─────────┼─────────┤
│２４│八十九年九月│桃園縣中壢市中│以破壞後車廂鎖之方│１、被害人甲乙○指│
│    │十七日十三時│山東路二段五一│式（毀損部分未據告│  述              │
│    │四十分許    │０號家樂福倉儲│訴），竊取甲乙○置│　　　　　　　　　│
│    │            │停車場        │於自小客車後車廂內│　　　　          │
│    │            │              │之身分證及林承恩之│                  │
│    │            │              │身分證、提款卡、駕│                  │
│    │            │              │照、信用卡等物。  │                  │
├──┼──────┼───────┼─────────┼─────────┤
│２５│八十九年九月│桃園縣中壢市中│以破壞門鎖之方式（│１、被害人Ｋ○○指│
│    │二十六日十五│山東路二段五一│毀損部分未據告訴）│  述              │
│    │時二十分    │０號家樂福倉儲│，進入Ｋ○○駕駛之│　　　　　　　    │
│    │            │停車場        │自用小客車內，竊取│　　　　　　      │
│    │            │              │Ｋ○○所有之金融卡│                  │
│    │            │              │二張、信用卡四張、│                  │
│    │            │              │行動電話二具、空白│                  │
│    │            │              │支票二十三張、支票│                  │
│    │            │              │二張、人壽保險單收│                  │
│    │            │              │據四十張、印章三枚│                  │
│    │            │              │、現金新台幣四萬元│                  │
│    │            │              │得手。            │                  │
├──┼──────┼───────┼─────────┼─────────┤
│２６│八十九年九月│桃園縣中壢市中│以不詳之方法，開啟│１、被害人ｐ○○指│
│    │二十八日二十│山東路二段五二│ｐ○○騎乘之重機車│　述              │
│    │二時三十分許│０號家樂福倉儲│置物箱，竊取ｐ○○│　　　　　　　    │
│    │            │停車場        │所有之皮包一只、身│　　　　　　　    │
│    │            │              │份證一張、現金新台│　　              │
│    │            │              │幣六百元得手。    │                  │
├──┼──────┼───────┼─────────┼─────────┤
│２７│八十九年九月│桃園縣中壢市中│以破壞行李箱之方式│１、被害人ｆ○○指│
│    │二十九日二十│山東路二段五一│（毀損部分未據告訴│  述              │
│    │二時二十分  │０號家樂福倉儲│），竊取ｆ○○所有│　　　　　　　    │
│    │            │停車場        │背包一個、行動電話│　　　　　　      │
│    │            │              │電池二個、鑲鑽翡翠│                  │
│    │            │              │項鍊一條、行照一張│                  │
│    │            │              │、存褶二本、印章一│                  │
│    │            │              │枚、提款卡一張、股│                  │
│    │            │              │票登陸簿一本、保險│                  │
│    │            │              │櫃鑰匙一支、家中鑰│                  │
│    │            │              │匙、高爾夫球場鑰匙│                  │
│    │            │              │各一串、李開敏所有│                  │
│    │            │              │之印章一枚及現金新│                  │
│    │            │              │台幣二千一百元得手│                  │
│    │            │              │。                │                  │
├──┼──────┼───────┼─────────┼─────────┤
│２８│八十九年九月│桃園縣中壢市中│以破壞車門門鎖之方│１、被害人Ｈ○○指│
│    │三十日二十二│山東路二段五一│式（毀損部分未據告│  述              │
│    │時許        │０號家樂福倉儲│訴），進入Ｈ○○所│　　　　　　　    │
│    │            │停車場        │駕駛之自用小客車內│　　　　　　　    │
│    │            │              │，竊取Ｈ○○所有之│                  │
│    │            │              │身份證影本、印章一│                  │
│    │            │              │枚以及電子辭典一台│                  │
│    │            │              │得手。            │                  │
├──┼──────┼───────┼─────────┼─────────┤
│２９│八十九年九月│桃園縣中壢市中│以破壞車門門鎖之方│１、被害人甲○○指│
│    │三十日十九時│山東路二段五一│式（毀損部分未據告│  述              │
│    │五十分至同日│０號家樂福倉儲│訴），進入甲○○所│　　　　　　　    │
│    │二十一時許間│停車場        │駕駛之自用小客車內│　　　　　　　    │
│    │某時        │              │，竊取甲○○所有之│                  │
│    │            │              │身份證、駕照、行照│                  │
│    │            │              │、健保卡各一張、信│                  │
│    │            │              │用卡四張、金融卡二│                  │
│    │            │              │張、ＣＤ、玩偶、現│                  │
│    │            │              │金新台幣約二千五百│                  │
│    │            │              │元以及楊本文所有之│                  │
│    │            │              │身份證、健保卡、駕│                  │
│    │            │              │照、健保卡各一張得│                  │
│    │            │              │手。              │                  │
├──┼──────┼───────┼─────────┼─────────┤
│３０│八十九年十月│桃園縣中壢市中│以不詳之方法，進入│１、被害人黃○○○│
│    │四日二十一時│山東路二段五二│黃○○○駕駛之自用│  指述            │
│    │            │０號          │小客車內，竊取邱呂│　　　　　　　    │
│    │            │              │桂雲所有之身份證、│　　　　          │
│    │            │              │駕照、行照、廚師執│                  │
│    │            │              │照各一張、金融卡二│                  │
│    │            │              │張、行動電話一具得│                  │
│    │            │              │手。              │                  │
├──┼──────┼───────┼─────────┼─────────┤
│３１│八十九年十月│桃園縣中壢市中│以破壞置物箱鎖頭之│１、被害人壬○○指│
│    │六日二十一時│山東路二段五一│方式，開啟壬○○所│  述：            │
│    │三十五分    │０號家樂福倉儲│騎乘機車之置物箱，│　警訊：Ｐ190     │
│    │            │停車場        │竊取壬○○所有之皮│　　　　　　　    │
│    │            │              │包一只、印鑑章、普│                  │
│    │            │              │通印章各一枚以及電│                  │
│    │            │              │子辭典一台得手。  │                  │
├──┼──────┼───────┼─────────┼─────────┤
│３２│八十九年十月│桃園縣中壢市中│以砸破車窗之方式（│１、被害人張美光指│
│    │三十日十三時│山東路二段五二│毀損部分未據告訴）│　述              │
│    │            │０號家樂福倉儲│，進入張美光所駕駛│　　　　　　　    │
│    │            │停車場        │之自小客車內，竊取│　　　　          │
│    │            │              │張美光所有之印章一│                  │
│    │            │              │枚、信用卡一張、金│                  │
│    │            │              │融卡二張、及張世光│                  │
│    │            │              │所有之身份證、汽機│                  │
│    │            │              │車駕照各一張、印章│                  │
│    │            │              │一枚、現金新台幣六│                  │
│    │            │              │千元得手。        │                  │
├──┼──────┼───────┼─────────┼─────────┤
│３３│八十九年十一│桃園縣中壢市中│以不詳之方法，開啟│１、被害人地○○指│
│    │月九日二十二│山東路二段五一│地○○所騎乘重機車│  述              │
│    │時三十分    │０號家樂福倉儲│之置物箱，竊取林俐│　　　　　　　    │
│    │            │停車場        │伶所有之皮包一只、│　　　　　　　    │
│    │            │              │身份證、駕照、行照│                  │
│    │            │              │、健保卡、學生證各│                  │
│    │            │              │一張、金融卡二張以│                  │
│    │            │              │及現金新台幣約三千│                  │
│    │            │              │元得手。          │                  │
├──┼──────┼───────┼─────────┼─────────┤
│３４│八十九年十二│桃園縣中壢市龍│持客觀上具行凶危險│１、被害人ｗ○○指│
│    │月一日十一時│安街一五０號前│性之六角板手，以砸│  述              │
│    │許          │              │破車窗之方式（毀損│　　　　　　　    │
│    │            │              │部分未據告訴），進│　　　　　        │
│    │            │              │入ｗ○○駕駛之自用│                  │
│    │            │              │小客車內，竊取盧秀│                  │
│    │            │              │蓮所有之身份證、駕│                  │
│    │            │              │照、健保卡各一張、│                  │
│    │            │              │行動電話一具、現金│                  │
│    │            │              │新台幣七千元得手。│                  │
├──┼──────┼───────┼─────────┼─────────┤
│３５│八十九年十二│桃園縣中壢市環│持客觀上具行凶危險│１、被害人ｍ○○指│
│    │月四日二十一│中東路觀天大樓│性之六角板手，以砸│  述              │
│    │時至十二月五│對面路邊      │破車窗之方式（毀損│　　　　　　　    │
│    │日八時間某時│              │部分未據告訴），進│　　　　　　      │
│    │            │              │入ｍ○○駕駛之自用│                  │
│    │            │              │小客車內，竊取溫文│                  │
│    │            │              │武所有之身份證影本│                  │
│    │            │              │、行照、保險卡各一│                  │
│    │            │              │張以及現金新台幣約│                  │
│    │            │              │八十元得手。      │                  │
├──┼──────┼───────┼─────────┼─────────┤
│３６│八十九年十二│桃園縣中壢市中│持客觀上具行凶危險│１、被害人ｋ○○指│
│    │月六日八時三│山東路二段五二│性之六角板手，以砸│  述              │
│    │十分        │六巷十一號前  │破車窗之方式（毀損│　　　　　　　    │
│    │            │              │部分未據告訴），進│　　　　　　      │
│    │            │              │入ｋ○○駕駛之自用│                  │
│    │            │              │小客車內，竊取修擎│                  │
│    │            │              │華所有之手提箱一只│                  │
│    │            │              │一本得手。        │                  │
├──┼──────┼───────┼─────────┼─────────┤
│３７│八十九年十二│桃園縣中壢市環│持客觀上具行凶危險│被害人Ｙ○○指述  │
│    │月七日四時三│中東路二段三十│性之六角板手，以砸│ 　　             │
│    │十分許      │三號          │破車窗之方式（毀損│　　　　　　　    │
│    │            │              │部分未據告訴），進│　　　　　　　 　 │
│    │            │              │入Ｙ○○駕駛之自用│                  │
│    │            │              │小客車內，竊取陳永│                  │
│    │            │              │助所有之ＶＣＤ一組│                  │
│    │            │              │、行動電話一具得手│                  │
│    │            │              │。                │                  │
├──┼──────┼───────┼─────────┼─────────┤
│３８│八十九年十二│桃園縣中壢市中│持客觀上具行凶危險│被害人酉○○指述  │
│    │月八日十九時│山東路二段五一│性之六角板手，以破│  　　            │
│    │四十分      │０號家樂福倉儲│壞車門門鎖之方式（│　　　　　　　    │
│    │            │停車場        │毀損部分未據告訴）│　　　　　　      │
│    │            │              │，進入酉○○駕駛之│                  │
│    │            │              │自用小客車內，竊取│                  │
│    │            │              │酉○○所有之手提包│                  │
│    │            │              │二個、存褶一本、行│                  │
│    │            │              │動電話一具、支票六│                  │
│    │            │              │張得手。          │                  │
├──┼──────┼───────┼─────────┼─────────┤
│３９│八十九年十二│桃園縣中壢市後│持客觀上具行凶危險│被害人Ｑ○○指述  │
│    │月十四日二十│興路一段一八三│性之六角板手，以砸│  　　            │
│    │一時三十分至│號            │破車窗之方式（毀損│　　　　　　　    │
│    │同日二十三時│              │部分未據告訴），進│　　　　　　      │
│    │十分間某時  │              │入Ｑ○○駕駛之自用│                  │
│    │            │              │小客車內，竊取張志│                  │
│    │            │              │成所有之身份證　、│                  │
│    │            │              │健保卡、信用卡、提│                  │
│    │            │              │款卡、簽帳卡、汽車│                  │
│    │            │              │駕照、機車駕照、各│                  │
│    │            │              │一張、存摺一本支票│                  │
│    │            │              │一張、現金新台幣約│                  │
│    │            │              │五萬元得手。      │                  │
├──┼──────┼───────┼─────────┼─────────┤
│４０│八十九年十二│桃園縣中壢市環│持客觀上具行凶危險│被害人王植指述  │
│    │月十六日九時│中東路二段八六│性之六角板手，以砸│  　　            │
│    │            │七巷二弄內    │破車窗之方式（毀損│　　　　　　　    │
│    │            │              │部分未據告訴），進│　　　　          │
│    │            │              │入王植駕駛之自用│                  │
│    │            │              │小客車內，竊取王植│                  │
│    │            │              │所有之音響一套得│                  │
│    │            │              │手。              │                  │
├──┼──────┼───────┼─────────┼─────────┤
│４１│八十九年十二│桃園縣中壢市中│持客觀上具行凶危險│被害人Ｒ○○指述  │
│    │月二十二日十│山東路二段五一│性之六角板手，以破│  　　　          │
│    │七時許      │０號家樂福倉儲│壞車門門鎖之方式（│　　　　　　　    │
│    │            │停車場        │毀損部分未據告訴）│　　　　　　      │
│    │            │              │，進入Ｒ○○駕駛之│                  │
│    │            │              │自用小客車內，竊取│                  │
│    │            │              │Ｒ○○所有之行動電│                  │
│    │            │              │話一具、存褶一本、│                  │
│    │            │              │現金新台幣二千元得│                  │
│    │            │              │手。              │                  │
├──┼──────┼───────┼─────────┼─────────┤
│４２│八十九年十二│桃園縣中壢市新│持客觀上具行凶危險│被害人甲己○指述  │
│    │月二十二日十│中北路八六二號│性之六角板手，以破│  　　            │
│    │八時許      │對面          │壞車門門鎖之方式（│　　　　　　　    │
│    │            │              │毀損部分未據告訴）│　　　　　　      │
│    │            │              │，進入甲己○駕駛之│                  │
│    │            │              │自用小客車內，竊取│                  │
│    │            │              │甲己○所有之皮包一│                  │
│    │            │              │個、文件資料一份、│                  │
│    │            │              │錄音機一台得手。  │                  │
├──┼──────┼───────┼─────────┼─────────┤
│４３│八十九年十二│桃園縣中壢市中│持客觀上具行凶危險│被害人Ｃ○○指述  │
│    │月二十三日二│山東路一段二二│性之六角板手，以砸│  　　            │
│    │十時至十二月│三巷內        │破車窗之方式（毀損│　　　　　　　    │
│    │二十四日五時│              │部分未據告訴），進│　　　　　　      │
│    │三十分間某時│              │入Ｃ○○駕駛之自用│                  │
│    │            │              │小客車內，竊取施宗│                  │
│    │            │              │昆所有之電腦硬碟一│                  │
│    │            │              │個、存褶二本、金融│                  │
│    │            │              │卡二張、行動電話充│                  │
│    │            │              │電座一個、高速公路│                  │
│    │            │              │回數票二十五張、手│                  │
│    │            │              │提包一個、印章一枚│                  │
│    │            │              │以及現金新台幣三千│                  │
│    │            │              │四百五十元得手。  │                  │
├──┼──────┼───────┼─────────┼─────────┤
│４４│九十年一月四│桃園縣中壢市中│以砸破車窗玻璃之方│被害人寅○○指述  │
│    │日二十三時許│山東路二段五一│式（毀損部分未據告│　　　            │
│    │至一月五日十│二號前        │訴），進入寅○○所│  　　　　　　    │
│    │二時許間某時│              │有之自用小客車內，│　　　　　　　    │
│    │            │              │竊取寅○○所有之行│                  │
│    │            │              │照一張以及音響一套│                  │
│    │            │              │得手。            │                  │
├──┼──────┼───────┼─────────┼─────────┤
│４５│九十年一月九│桃園縣中壢市中│以不詳之方法，開啟│被害人ｉ○○指述  │
│    │日十八時許  │山東路二段五一│寄物櫃，竊取ｉ○○│　　　            │
│    │            │０號家樂福倉儲│所有之身份證、健保│  　　　　　　    │
│    │            │寄物櫃        │卡各一張、信用卡二│　　　　          │
│    │            │              │張、金融卡二張、鑰│                  │
│    │            │              │匙一串、行動電話一│                  │
│    │            │              │具、以及現金新台幣│                  │
│    │            │              │二千四百元得手。  │                  │
├──┼──────┼───────┼─────────┼─────────┤
│４６│九十年一月十│桃園縣中壢市中│以不詳之方法，開啟│告訴代理人卯○○指│
│    │二日十七時三│山東路二段五一│Ｃｈｒｉｓｔｏｐｈ│述                │
│    │十分        │０號家樂福倉儲│ｅ　Ｒａｙ駕駛之自│　                │
│    │            │停車場        │用小客車，竊取Ｃｈ│　　　　          │
│    │            │              │ｒｉｓｔｏｐｈｅ  │                  │
│    │            │              │Ｒａｙ所有之信用卡│                  │
│    │            │              │二張、法國家樂福發│                  │
│    │            │              │行得益卡一張、法幣│                  │
│    │            │              │旅行支票十張、法航│                  │
│    │            │              │集點卡一張、登機箱│                  │
│    │            │              │二個、手提電腦一部│                  │
│    │            │              │、行動電話一具、鑰│                  │
│    │            │              │鞋子一雙、西裝外套│                  │
│    │            │              │一件、長褲二件、襯│                  │
│    │            │              │衫四件、領帶四條得│                  │
│    │            │              │手。              │                  │
├──┼──────┼───────┼─────────┼─────────┤
│４７│九十年一月十│桃園縣中壢市龍│以破壞車門門鎖之方│被害人溫茹指述  │
│    │六日二十三時│慈路十四號「華│式（毀損部分未據告│　　　            │
│    │許至十七日十│統大廈」停車場│訴），進入溫茹所│  　　　　　　    │
│    │二時許間某時│              │有之自用小客車內，│　　　　          │
│    │            │              │竊取溫茹所有之音│                  │
│    │            │              │響一套、保險絲盒一│                  │
│    │            │              │組、高速公路回數票│                  │
│    │            │              │一本以及現金新台幣│                  │
│    │            │              │約二、三百元得手。│                  │
├──┼──────┼───────┼─────────┼─────────┤
│４８│九十年一月二│桃園縣中壢市中│以破壞後行李箱之方│被害人Ｎ○○指述  │
│    │十七日二十時│山東路二段五一│式，進入Ｎ○○駕駛│　                │
│    │四十分許    │０號家樂福倉儲│之自用小客車內，竊│  　              │
│    │            │停車場        │取Ｎ○○所有之背包│　　              │
│    │            │              │一只、身份證、駕照│                  │
│    │            │              │、行照、健保卡、各│                  │
│    │            │              │一張、信用卡二張、│                  │
│    │            │              │金融卡三張、鑰匙二│                  │
│    │            │              │串以及現金新台幣三│                  │
│    │            │              │百元得手。        │                  │
├──┼──────┼───────┼─────────┼─────────┤
│４９│九十年二月二│桃園縣中壢市中│以破壞車門門鎖之方│被害人ｑ○○指述  │
│    │十二日二十時│山東路二段五一│式（毀損部分未據告│　　　            │
│    │許          │０號家樂福倉儲│訴），進入ｑ○○所│  　　　　　　    │
│    │            │停車場        │有之自用小客車內，│　　　　          │
│    │            │              │竊取ｑ○○所有之壽│                  │
│    │            │              │險業從業人員執照、│                  │
│    │            │              │一張、客戶資料、鑰│                  │
│    │            │              │匙一串、高興雰所有│                  │
│    │            │              │之身份證、駕照各一│                  │
│    │            │              │張得手。          │                  │
├──┼──────┼───────┼─────────┼─────────┤
│５０│九十年三月十│桃園縣中壢市中│以破壞後行李箱之方│被害人ｌ○○指述  │
│    │九日十七時五│山東路二段五一│式（毀損部分未據告│　                │
│    │十分        │０號家樂福倉儲│訴），進入ｌ○○所│                  │
│    │            │停車場        │有之自用小客車內，│　                │
│    │            │              │竊取ｌ○○之背包一│                  │
│    │            │              │只、身份證、駕照、│                  │
│    │            │              │健保卡、提款卡各一│                  │
│    │            │              │張、佛珠一串、行動│                  │
│    │            │              │電話一具得手。    │                  │
├──┼──────┼───────┼─────────┼─────────┤
│５１│九十年三月某│桃園縣新屋鄉新│以不詳之方法，開啟│１、被害人ｓ○○指│
│    │日          │興路六十號    │ｓ○○所有之輕機車│　述              │
│    │            │              │置物箱，竊取ｓ○○│                  │
│    │            │              │所有之身份證一張、│　　　　          │
│    │            │              │存摺一本、印章一枚│                  │
│    │            │              │、行動電話一具得手│                  │
│    │            │              │。                │                  │
├──┼──────┼───────┼─────────┼─────────┤
│５２│九十年四月五│桃園縣中壢市中│趁ｒ○○未注意之際│被害人ｒ○○指述  │
│    │日二十一時三│山東路五一０號│，將ｒ○○置於機車│　　　　          │
│    │十分許      │前            │踏板上之皮包取走，│  　　　　　　    │
│    │            │              │竊取ｒ○○所有之皮│　　　　　　　　  │
│    │            │              │包一個、身份證、軍│                  │
│    │            │              │人身份證、汽機車駕│                  │
│    │            │              │照、行照營區通行證│                  │
│    │            │              │各一張、存摺一本、│                  │
│    │            │              │印章一枚、信用卡二│                  │
│    │            │              │張得手。          │                  │
├──┼──────┼───────┼─────────┼─────────┤
│５３│九十年四月十│桃園縣楊梅鎮裕│以砸破車窗玻璃之方│１、被害人簡錫耕指│
│    │八日二十時許│成南路三一五號│式（毀損部分未據告│　述              │
│    │至四月十九日│地下室二樓十七│訴），進入ｖ○○所│  　　　　　　    │
│    │七時許間某時│號停車位      │有之自用小客車內，│　　　　　　　    │
│    │            │              │並搬開後座座椅，竊│２、現場照片二張  │
│    │            │              │取後車廂內ｖ○○所│　　　　　　      │
│    │            │              │有之電動電鑽四支得│                  │
│    │            │              │手。              │                  │
├──┼──────┼───────┼─────────┼─────────┤
│５４│九十年四月二│台十五線深圳村│以不詳方法，進入葉│被害人ｏ○○指述  │
│    │十四日四時許│科里加油站內  │江山所駕駛之自用小│  　　　　        │
│    │            │              │客車內，竊取ｏ○○│　　　　　　　    │
│    │            │              │所有之手提包一只、│　　　　　　      │
│    │            │              │身份證、駕照、行照│                  │
│    │            │              │各一張、存摺一本、│                  │
│    │            │              │戒指一只、現金新台│                  │
│    │            │              │幣一萬八千元得手。│                  │
├──┼──────┼───────┼─────────┼─────────┤
│５５│九十年四月二│桃園縣新屋鄉中│持客觀上具行凶危險│被害人Ｊ○○指述  │
│    │十九日十八時│山東路一段九十│性之六角板手，以破│  　　            │
│    │            │              │毀損部分未據告訴）│　　　　　　　    │
│    │            │              │，進入Ｊ○○駕駛之│        　　　    │
│    │            │              │自用小客車內，竊取│                  │
│    │            │              │Ｊ○○所有之汽車音│                  │
│    │            │              │響、ＶＣＤ各一組得│                  │
│    │            │              │手。              │                  │
├──┼──────┼───────┼─────────┼─────────┤
│５６│九十年四月二│桃園縣中壢市後│以砸破車窗玻璃之方│被害人甲甲○指述  │
│    │十九日十六時│興路一０七巷「│式（毀損部分未據告│　　　            │
│    │至四月三十日│傳家寶」住宅區│訴），進入甲甲○駕│　　　　　　　    │
│    │六時三十分間│旁之產業道路  │駛之自用小客車內，│　　　　　　　　  │
│    │某時        │              │竊取甲甲○所有之高│                  │
│    │            │              │速公路回數票數張、│                  │
│    │            │              │三軍總醫院醫生識別│                  │
│    │            │              │證一張、停車場遙控│                  │
│    │            │              │器一個以及金額不詳│                  │
│    │            │              │之新台幣現金得手。│                  │
├──┼──────┼───────┼─────────┼─────────┤
│５７│九十年四月三│桃園縣中壢市中│以不詳方法，進入吳│被害人癸○○指述  │
│    │十日二十時許│山東路二段五一│家欽所駕駛之車輛內│  　　            │
│    │            │０號家樂福倉儲│，竊取癸○○所有之│　　　　　　　    │
│    │            │停車場        │所有之信用卡二張得│　　　　          │
│    │            │              │手。              │                  │
├──┼──────┼───────┼─────────┼─────────┤
│５８│九十年五月六│桃園縣楊梅鎮自│持客觀上具行兇危險│被害人ｙ○○指述  │
│    │日０時許五月│強街「明日之星│性之六角板手一把，│　                │
│    │六日十七時許│」公寓大廈    │以砸破車窗玻璃之方│　                │
│    │間某時      │              │式（毀損部分未據告│　　　　          │
│    │            │              │訴），進入ｙ○○所│                  │
│    │            │              │有之自用小客車內，│                  │
│    │            │              │竊取ｙ○○所有之行│                  │
│    │            │              │動電話一支、現金新│                  │
│    │            │              │台幣二百餘元。    │                  │
├──┼──────┼───────┼─────────┼─────────┤
│５９│九十年五月十│桃園縣中壢市中│以砸破車窗玻璃之方│被害人天○○指述  │
│    │六日七時十分│山東路二段五  │式（毀損部分未據告│　                │
│    │許          │              │訴），進入天○○所│　                │
│    │            │              │有之自用小客車內，│　　　　          │
│    │            │              │竊取天○○所有之現│                  │
│    │            │              │金一百餘元，回數票│                  │
│    │            │              │三張、文具及椅墊。│                  │
├──┼──────┼───────┼─────────┼─────────┤
│６０│九十年五月二│桃園縣中壢市中│以破壞置物箱之方式│被害人Ｄ○○指述  │
│    │十八日十七時│山東路二段五一│（毀損部分未據告訴│  　　            │
│    │三十分      │０號家樂福倉儲│），開啟Ｄ○○騎乘│　　　　　　　    │
│    │            │前            │之輕機車置物箱，竊│　　　　          │
│    │            │              │取Ｄ○○所有之身份│                  │
│    │            │              │證、駕照、行照、健│                  │
│    │            │              │保卡、各一張、印章│                  │
│    │            │              │一枚、金融卡四張、│                  │
│    │            │              │存摺二本、戶口名簿│                  │
│    │            │              │一份、行動電話一具│                  │
│    │            │              │、背包一只得手。  │                  │
├──┼──────┼───────┼─────────┼─────────┤
│６１│九十年五月三│桃園縣楊梅鎮新│以破壞車門門鎖之方│被害人Ｘ○○指述  │
│    │十一日十三時│成路一二二號前│式（毀損部分未具告│                  │
│    │五十五分    │              │訴），進入Ｘ○○駕│　                │
│    │            │              │駛之自用小客車內，│　　　　          │
│    │            │              │竊取Ｘ○○所有之錄│                  │
│    │            │              │影帶一片、書籍二本│                  │
│    │            │              │、資料夾六個、金融│                  │
│    │            │              │卡二張、現金新台幣│                  │
│    │            │              │四千元得手。      │                  │
├──┼──────┼───────┼─────────┼─────────┤
│６２│九十年六月四│桃園縣楊梅鎮永│以破壞車門門鎖及後│被害人Ｗ○○指述  │
│    │日十五時二十│美路三六九號前│車廂所頭之方式（毀│                  │
│    │分許        │              │損部分未據告訴），│　                │
│    │            │              │進入Ｗ○○駕駛之自│　　　　          │
│    │            │              │用小客車內，竊取莊│                  │
│    │            │              │素珍所有之身份證、│                  │
│    │            │              │健保卡、產業公會會│                  │
│    │            │              │員證、信用卡各一張│                  │
│    │            │              │、金融卡二張、行動│                  │
│    │            │              │電話一具、現今新台│                  │
│    │            │              │幣四萬元得手。    │                  │
├──┼──────┼───────┼─────────┼─────────┤
│６３│九十年六月八│桃園縣楊梅鎮頭│竊取辛○○所有之健│被害人辛○○指述  │
│    │日十六時許  │重溪路二六號前│保卡等物。        │                  │
│    │            │              │                  │　                │
├──┼──────┼───────┼─────────┼─────────┤
│６４│九十年六月九│桃園縣楊梅鎮大│以不詳之方法，進入│被害人宙○○指述  │
│    │日十時三十分│模街停車場    │宙○○所有之自用小│                  │
│    │            │              │客車內，竊取宙○○│　                │
│    │            │              │所有之晶圓片三片、│　　　　          │
│    │            │              │ＣＤ唱片二張、鑰匙│                  │
│    │            │              │一支、金額不詳之現│                  │
│    │            │              │金以及鄧惠玲之駕照│                  │
│    │            │              │一張得手。        │                  │
├──┼──────┼───────┼─────────┼─────────┤
│６５│九十年六月十│桃園縣楊梅鎮大│以不詳之方法，開啟│被害人Ｂ○○指述  │
│    │五日十三時至│平街鎮東書局前│Ｂ○○騎乘之機車置│                  │
│    │十四時間某時│              │物箱，竊取Ｂ○○所│　                │
│    │            │              │有之身份證、駕照、│　　　　          │
│    │            │              │行照、健保卡、金融│                  │
│    │            │              │卡各一張、印章一枚│                  │
│    │            │              │、以及莊鵬諺所有之│                  │
│    │            │              │健保卡一張得手。  │                  │
├──┼──────┼───────┼─────────┼─────────┤
│６６│九十年六月十│桃園縣楊梅鎮瑞│持客觀上具行凶危險│被害人Ａ○○指述  │
│    │八日二十時三│梅街一八六號前│性之六腳板手，以砸│                  │
│    │十分至二十三│              │破車窗之方式（毀損│　                │
│    │時四十五分間│              │部分未據告訴），進│　　　　          │
│    │某時        │              │入Ａ○○駕駛之自用│                  │
│    │            │              │小客車內，竊取邱俊│                  │
│    │            │              │豪所有之ＣＤ盒一個│                  │
│    │            │              │得手。            │                  │
├──┼──────┼───────┼─────────┼─────────┤
│６７│九十年六月十│桃園縣楊梅鎮瑞│以不詳之方法，進入│證人甲庚○證述    │
│    │八日二十三時│梅街一八六號前│張桂花所有之自用小│                  │
│    │四十五分    │              │客車內，竊取ＣＤ盒│        　        │
│    │            │              │一個得手。        │                  │
├──┼──────┼───────┼─────────┼─────────┤
│６８│九十年六月十│桃園縣楊梅鎮三│持客觀上具行凶危險│被害人Ｚ○○指述  │
│    │九日九時    │民北路一六二巷│性之六腳板手，以砸│                  │
│    │            │「滿福樓社區」│破車窗之方式（毀損│　                │
│    │            │前            │部分未據告訴），進│　　　　          │
│    │            │              │入Ｚ○○駕駛之自用│                  │
│    │            │              │小客車內，拔掉防盜│                  │
│    │            │              │器，竊取Ｚ○○所有│                  │
│    │            │              │之ＣＤ盒一個得手。│                  │
├──┼──────┼───────┼─────────┼─────────┤
│６９│九十年六月二│桃園縣楊梅鎮中│持客觀上具行凶危險│被害人乙○○指述  │
│    │十四日十二時│山北路愛買百貨│性之六腳板手，以砸│                  │
│    │三十分許    │停車場        │破車窗之方式（毀損│　                │
│    │            │              │部分未據告訴），進│　　　　          │
│    │            │              │入乙○○駕駛之自用│                  │
│    │            │              │小客車內，竊取王美│                  │
│    │            │              │惠所有之行動電話一│                  │
│    │            │              │具、手提電腦一台得│                  │
│    │            │              │手。              │                  │
├──┼──────┼───────┼─────────┼─────────┤
│７０│九十年七月五│桃園縣楊梅鎮五│以不詳之方法，竊取│被害人Ｐ○○指述  │
│    │日七時四十分│守路昊天宮旁  │Ｐ○○所有之自用小│                  │
│    │許          │              │客車之後行李箱蓋得│　                │
│    │            │              │手。              │　　　　          │
├──┼──────┼───────┼─────────┼─────────┤
│７１│九十年七月二│桃園縣楊梅鎮中│持客觀上具行凶危險│被害人Ｆ○○指述  │
│    │十日十三時許│山北路二段一九│性之六角板手，以破│                  │
│    │至十四時五十│二號旁        │壞車門門鎖之方式（│　                │
│    │分間某時    │              │毀損部分未據告訴）│　　　　          │
│    │            │              │，進入Ｆ○○駕駛之│                  │
│    │            │              │自用小客車內，竊取│                  │
│    │            │              │Ｆ○○所有之公事包│                  │
│    │            │              │一只、客戶資料、證│                  │
│    │            │              │件以及不詳之財物得│                  │
│    │            │              │手。              │                  │
└──┴──────┴───────┴─────────┴─────────┘
 附表九、盜刷信用卡部分：
┌──┬──────┬───────┬─────────┬─────────┐
│編號│時間        │地點          │方式              │證據              │
│    │            │              │                  │                  │
├──┼──────┼───────┼─────────┼─────────┤
│１  │九十年五月一│台北市○○街三│持癸○○之花旗銀行│被害人癸○○指述  │
│    │日某時      │七二號一樓大西│信用卡，於簽帳單上│　                │
│    │            │洋眼鏡行      │偽簽癸○○之署名後│　                │
│    │            │　            │，持交店員詐購價值│　                │
│    │            │              │新台幣一萬四千元之│                  │
│    │            │              │貨物得手。        │                  │
├──┼──────┼───────┼─────────┼─────────┤
│２  │九十年五月一│台北市○○街三│持癸○○之花旗銀行│被害人癸○○指述  │
│    │日某時      │十五號一樓元祥│信用卡，於簽帳單上│　                │
│    │            │茗查          │偽簽癸○○之署名後│　                │
│    │            │              │，持交店員詐購價值│　                │
│    │            │              │新台幣七千元之貨物│                  │
│    │            │              │得手。            │                  │
├──┼──────┼───────┼─────────┼─────────┤
│３  │九十年五月一│台北市○○○路│持癸○○之花旗銀行│被害人癸○○指述  │
│    │日某時      │三九八號一樓汰│信用卡，於簽帳單上│　                │
│    │            │陽實業        │偽簽癸○○之署名後│　                │
│    │            │              │，持交店員詐購價值│　                │
│    │            │              │新台幣一萬０四十二│                  │
│    │            │              │元之貨物得手。    │                  │
├──┼──────┼───────┼─────────┼─────────┤
│４  │九十年五月一│不詳          │持癸○○之渣打銀行│被害人癸○○指述  │
│    │日某時      │              │信用卡，於簽帳單上│　                │
│    │            │              │偽簽癸○○之署名後│　                │
│    │            │　            │，持交店員詐購價值│　　　　          │
│    │            │              │新台幣九千六百元之│                  │
│    │            │              │貨物得手。        │                  │
├──┼──────┼───────┼─────────┼─────────┤
│５  │不詳        │不詳          │持戊○○之信用卡盜│被害人戊○○指述  │
│    │            │              │刷現金金額不詳。  │　                │
│    │            │              │                  │　                │
├──┼──────┼───────┼─────────┼─────────┤
│６  │不詳        │不詳          │持ｔ○○所有之信用│被害人ｔ○○指述  │
│    │            │              │卡，於簽帳單上偽簽│　                │
│    │            │              │ｔ○○之署名後，持│　                │
│    │            │              │交店員詐購價值三萬│                  │
│    │            │              │元之貨物得手。    │                  │
├──┼──────┼───────┼─────────┼─────────┤
│７  │不詳        │來來百貨公司  │持申○○所有之中國│被害人申○○指述  │
│    │            │              │信託信用卡，於簽帳│　                │
│    │            │              │單上偽簽申○○之署│　                │
│    │            │              │名後，持交店員詐購│                  │
│    │            │              │價值不詳之貨物得手│                  │
│    │            │              │。                │                  │
├──┼──────┼───────┼─────────┼─────────┤
│８  │不詳        │來來百貨公司  │持申○○所有之萬泰│被害人申○○指述  │
│    │            │              │單上偽簽申○○之署│　                │
│    │            │              │名後，持交店員詐購│                  │
│    │            │              │價值不詳之貨物得手│                  │
│    │            │              │。                │                  │
├──┼──────┼───────┼─────────┼─────────┤
│９  │不詳        │來來百貨公司  │持申○○所有之美國│被害人申○○指述  │
│    │            │              │運通信用卡，於簽帳│　           　　 │
│    │            │              │單上偽簽申○○之署│　    　　　　　  │
│    │            │              │名後，持交店員詐購│                  │
│    │            │              │價值不詳之貨物得手│                  │
│    │            │              │。                │                  │
└──┴──────┴───────┴─────────┴─────────┘
